臺灣臺中地方法院刑事判決
107年度金重訴字第807號
公  訴  人  臺灣臺中地方法院檢察署檢察官
被      告  廖慕儒



選任辯護人  涂朝興律師
被      告  郭淑娟


被      告  楊捷羽


            張嘉紋



被      告  游朝智




選任辯護人  張淑琪律師
            馮鉦喻律師
被      告  林子閔


選任辯護人  陳姿君律師
被      告  吳苡僑


            紀沐妡



            何佳茂


選任辯護人  廖偉成律師
被      告  莊鵑朱


            林高億


            盧冠汝



被      告  蔡宏凱


選任辯護人  杜逸新律師
被      告  陳書萍



            賴建益


上二人共同
選任辯護人  陳姿君律師
            陳美華



            田維綸



上二人共同
選任辯護人  黃逸哲律師
被      告  蔡旻憲


                    （現另案在法務部○○○○○○○○○○○執行中）
選任辯護人  杜逸新律師
被      告  鄭承霖



選任辯護人  陳柏涵律師
被      告  劉建政


選任辯護人  慶啓羣律師
被      告  賴一龍


選任辯護人  詹志宏律師
被      告  黃俊凱


選任辯護人  廖偉成律師
被      告  黃漢中


選任辯護人  楊玉珍律師
被      告  葉佑倫


選任辯護人  吳政憲律師
被      告  廖健成


選任辯護人  詹志宏律師
被      告  林冠銘


                    （現另案在法務部○○○○○○○○○執行中）
選任辯護人  慶啓羣律師
被      告  周芃逸


選任辯護人  范成瑞律師
被      告  黃銥靜



選任辯護人  杜逸新律師
被      告  陳戎琳


選任辯護人  鄭晃奇律師
被      告  何政霖


            詹凱勛


            林明達


            劉韋岐


上列被告因洗錢防制法等案件，經檢察官提起公訴（105年度偵
字第2356號、105年度偵字第8958號、105年度偵緝字第719號、1
06年度偵字第33213號、107年度偵字第735號、107年度偵字第33
92號、107年度偵字第3394號、107年度偵字第5215號、107年度
偵字第8813號），本院判決如下：
　　主    文
廖慕儒犯如附表十編號1⑴至⑶所示之罪，各處如附表十編號1⑴至⑶
主文欄所示之刑。其中附表十編號1⑴⑵所宣告有期徒刑，應執行
有期徒刑肆年。其餘被訴部分無罪。
楊捷羽犯如附表十編號2所示之罪，處如附表十編號2主文欄所示
之刑。
張嘉紋犯如附表十編號3⑴⑵所示之罪，各處如附表十編號3⑴⑵主文
欄所示之刑。其餘被訴部分無罪。
游朝智犯如附表十編號4⑴⑵所示之罪，各處如附表十編號4⑴⑵主文
欄所示之刑。附表十編號4⑴⑵所宣告有期徒刑，應執行有期徒刑
叁年拾月。其餘被訴部分無罪。
林子閔犯如附表十編號5⑴⑵所示之罪，各處如附表十編號5⑴⑵主文
欄所示之刑。其餘被訴部分無罪。
吳苡僑犯如附表十編號6所示之罪，處如附表十編號6主文欄所示
之刑。其餘被訴部分無罪。
莊鵑朱犯如附表十編號7所示之罪，處如附表十編號7主文欄所示
之刑。其餘被訴部分無罪。
林高億犯如附表十編號8所示之罪，處如附表十編號8主文欄所示
之刑。其餘被訴部分無罪。　　
盧冠汝犯如附表十編號9所示之罪，處如附表十編號9主文欄所示
之刑。其餘被訴部分無罪。
蔡宏凱犯如附表十編號10所示之罪，處如附表十編號10主文欄所
示之刑。其餘被訴部分無罪。
賴建益犯如附表十編號11所示之罪，處如附表十編號11主文欄所
示之刑。其餘被訴部分無罪。
陳美華犯如附表十編號12所示之罪，處如附表十編號12主文欄所
示之刑。其餘被訴部分無罪。
田維綸犯如附表十編號13所示之罪，處如附表十編號13主文欄所
示之刑。其餘被訴部分無罪。
蔡旻憲犯如附表十編號14所示之罪，處如附表十編號14主文欄所
示之刑。其餘被訴部分無罪。
鄭承霖犯如附表十編號15所示之罪，處如附表十編號15主文欄所
示之刑。其餘被訴部分無罪。
劉建政犯如附表十編號16所示之罪，處如附表十編號16主文欄所
示之刑。
賴一龍犯如附表十編號17所示之罪，處如附表十編號17主文欄所
示之刑。其餘被訴部分無罪。
黃漢中犯如附表十編號18所示之罪，處如附表十編號18主文欄所
示之刑。
葉佑倫犯如附表十編號19所示之罪，處如附表十編號19主文欄所
示之刑。
廖健成犯如附表十編號20所示之罪，處如附表十編號20主文欄所
示之刑。其餘被訴部分無罪。
林冠銘犯如附表十編號21所示之罪，處如附表十編號21主文欄所
示之刑。其餘被訴部分無罪。
周芃逸犯如附表十編號22所示之罪，處如附表十編號22主文欄所
示之刑。其餘被訴部分無罪。
黃銥靜犯如附表十編號23所示之罪，處如附表十編號23主文欄所
示之刑。其餘被訴部分無罪。
陳戎琳犯如附表十編號24所示之罪，處如附表十編號24主文欄所
示之刑。
何政霖犯如附表十編號25所示之罪，處如附表十編號25主文欄所
示之刑。
詹凱勛犯如附表十編號26所示之罪，處如附表十編號26主文欄所
示之刑。
林明達犯如附表十編號27所示之罪，處如附表十編號27主文欄所
示之刑。
劉韋岓犯如附表十編號28所示之罪，處如附表十編號28主文欄所
示之刑。
如附表三所示偽造之印章及印文，均沒收。
立展汽車有限公司逃漏之營業稅新臺幣貳佰貳拾肆萬貳仟捌佰伍
拾玖元、逃漏之營利事業所得稅新臺幣伍佰叁拾玖萬伍仟零玖拾
伍元，均沒收之，於全部或一部不能沒收或不宜執行沒收時，追
徵其價額。
郭淑娟、紀沐妡、何佳茂、陳書萍、黃俊凱均無罪。
　　犯罪事實
一、李庭瑋（由本院另行審理）、廖慕儒、曾耀興（由本院另行
    審理）等人組成以立展汽車有限公司（設於臺中市○○區○○路
    0段000號，下稱立展公司）對外經營車輛買賣事業，實則兼
    營電信詐欺之詐欺集團（下稱立展詐欺集團），而與立展詐
    欺集團之成員間，意圖為自己不法之所有 ，基於詐欺取財
    、行使偽造私文書等犯意聯絡，共同出資在多明尼加共和國
    成立話務機房，對大陸地區人民實施詐欺，並與大陸地區之
    水公司（負責管理大陸地區人頭帳戶並轉帳回臺）合作，收
    取被害人匯入之款項後，轉入銀聯卡等人頭帳戶，及在臺灣
    成立車手集團（提領詐欺犯罪所得）與水房（集中處理犯罪
    所得），牟取不法利益，而為如下犯行：
(一)立展詐欺集團與在多明尼加之黃銘賢（具有我國及多明尼加
    雙重國籍，所為犯嫌由檢察官另案偵辦）合作，由黃銘賢在
    多明尼加安排話務機房所需之房屋、網路、水電、電話、路
    由器等設備，準備就緒後，立展詐欺集團再指派機房成員前
    往多明尼加組成話務機房，機房成員抵達多明尼加後，由黃
    銘賢派員前往接送至機房地點，機房成員如有生活需求或機
    房運作之設備有問題，皆由黃銘賢負責解決，立展詐欺集團
    在多明尼加設有代號為「金虎團」、「進寶團」、「精武門
    」、「虎財神」、「大聯盟」、「鑫多寶」及「A組」等7個
    話務機房。李庭瑋、廖慕儒及曾耀興等人並依黃銘賢之指示
    ，指派廖品貴（由本院另行審理）、莊鵑朱、吳苡僑、張嘉
    紋、周芃逸、賴一龍、廖健成、林高億、盧冠汝、張志偉（
    由本院另行審理），匯款至黃銘賢所管理位於美國及多明尼
    加之多個金融帳戶，再由黃銘賢以支票等方式，在多明尼加
    提領使用，用以支付上開機房設備之費用，及支付機房成員
    之生活開銷，黃銘賢並從中收取按月美金2萬元之報酬。合
    計102年至105年間，立展詐欺集團共匯至黃銘賢所掌管之金
    融帳戶金額達新臺幣（下同）1億1842萬8021元（黃銘賢所
    掌管之金融帳戶及各匯款人匯款之時間、金額如附表四所示
    ，統計表如附表五）。
(二)立展詐欺集團於102年3月起至105年底，指派曾耀興、周芃 
     逸、蔡旻憲、鄭承霖、楊雅涵（由本院另行審理）、賴建
    益、陳美華、田維綸、蔡宏凱、陳書萍、林宜儒（由本院另
    行審理）、黃銥靜、林子閔、賴志文、余玉婷、黃克明（以
    上3人由本院另行審理）、曾心彤（經檢察官另案為緩起訴
    處分）、陳明德（所為犯嫌由檢察官另案偵辦）、林鈾宸、
    李志瑋、張郡哲、黃誌鐿、蔡智琦、姜伸龍、黃孟逸、林子
    芸、詹勝傑、賴國昌、曾逸軒、黃棻柔（以上2人經檢察官
    另案為緩起訴處分）等人前往多明尼加、巴拉圭（各機房成
    員綽號、職務、績效表代號、出境時間及地點如附表一），
    在黃銘賢之安排下，組成話務機房，曾耀興並親赴機房現場
    主持及指揮機房成員，並指派陳明德（綽號AK，余玉婷之夫
    ，管理三線）、賴志文（管理二線）等人管理現場人員，李
    志瑋擔任電腦手，負責群呼、轉接及資訊設備故障排除，余
    玉婷擔任三線人員並負責管理帳務，陳美華、田維綸、蔡智
    琦任廚房人員，負責採買及煮食給機房成員，其餘人等則分
    別擔任一、二、三線話務機手，由曾耀興在臺灣招募機房成
    員，機房成員出國之機票由立展詐欺集團支付，在國外之生
    活開銷由專人記帳，待返國後，依各該成員之業績扣除其個
    人花費後，由曾耀興、張郡哲等人分派報酬給機房成員。渠
    等詐欺方式為：先用群呼假冒為中國電信客服，通知大陸地
    區被害人有積欠電信費情形，如有疑問請按0或9，被害人按
    了之後轉進一線，一線成員則假冒電信客服人員套取被害人
    姓名等個人資料，並稱涉及刑案，如果被害人相信，一線成
    員即將電話轉二線成員，由二線成員假扮成中國公安官員，
    偽稱要幫被害人立案調查，進而騙取被害人金融帳戶、財產
    清單等完整資料，並傳送偽造之「上海市人民檢察院刑事逮
    捕令」、「上海市人民檢察院凍結管收執行命令」、「北京
    市最高人民檢察院刑事逮捕命令」電磁紀錄予被害人，或傳
    至大陸地區之合作犯罪集團，印出紙本後交付被害人而行使
    之，以取信被害人，足以生損害於被害人，再轉給三線成員
    ，三線成員則扮演中國檢察官，指示被害人匯款到大陸地區
    合作之水公司控制之金融帳戶，待被害人匯款後，三線成員
    再以通訊軟體SKYPE通知大陸地區水公司，由水公司自上開
    帳戶分散層轉至銀聯卡金融帳戶（俗稱拖水），再由立展詐
    欺集團指派車手，持銀聯卡在臺灣地區ATM提領，並繳付車
    手頭。其中立展詐欺集團所屬機房於104年11月1日至同年12
    月31日，共對大陸地區1781名被害人詐欺得手。
(三)立展詐欺集團並由李庭瑋在臺灣成立水房及車手集團，期間
    李庭瑋並與不知情之林冠銘於104年6月15日至105年1月14日
    ，共同承租臺中市○○區○○○路000號之5層樓透天建築物（下
    稱永春東路水房），作為水房及車手集團據點，並以葉佑倫
    擔任集中收取詐欺犯罪所得之成員（俗稱車手頭），招募張
    玄融（所涉詐欺犯行業經法院判決確定）、綽號「招財貓」
    、「柯P芋圓」等真實姓名年籍不詳之成年人擔任提領詐欺
    犯罪所得之成員（俗稱車手），及由劉建政、黃漢中負責取
    得銀聯卡，集中交予葉佑倫，葉佑倫再交由車手集團之車手
    使用，張玄融等車手取得銀聯卡後，與葉佑倫以SKYPE連繫
    ，聽從葉佑倫之指示持銀聯卡在臺中市區之ATM提領由大陸
    地區水公司轉匯入之詐欺犯罪所得，再將所領得之現金攜至
    永春東路水房樓下，進入葉佑倫所有之牌照號碼APY-8127號
    、李庭瑋所有之牌照號碼AKX-0189、ANG-0189號等自用小客
    車內，將犯罪所得繳付葉佑倫等車手頭。葉佑倫等人取得詐
    欺犯罪所得後，由游朝智集中管理、統計各機房成員績效，
    及與大陸地區合作之水公司連絡，游朝智除將部分犯罪所得
    上繳李庭瑋、廖慕儒外，游朝智並自103年2月5日起，指示
    賴一龍、廖健成等人，將部分不法所得匯往美國、多明尼加
    等地由黃銘賢管理之帳戶，及由廖健成匯給在多明尼加之機
    房成員余玉婷等人，作為在多明尼加話務機房運作之開銷及
    黃銘賢、余玉婷等機房成員之報酬，李庭瑋亦直接支付薪酬
    予曾耀興、陳明德等機房管理幹部。
二、李庭瑋、廖慕儒、林孟德、林政憲(刀)及曾耀興共同出資，
    經營立展公司，從事進口車輛及中古車輛買賣。立展公司初
    由李庭瑋擔任登記負責人(102年3月25日登記為林明達)，並
    於106年1月24日至106年5月15日登記為負責人，除此期間外
    ，自立展公司設立起至106年5月15日止，為立展公司之實際
    負責人；廖慕儒於106年5月16日起繼任立展公司負責人；林
    明達於102年3月25至102年9月8日擔任立展公司登記負責人
    ；林冠銘於104年5月12日至105年3月8日擔任立展公司登記
    負責人，並自立展公司設立起至105年3月8日離職止，擔任
    立展公司店長，負責管理公司員工，及指導公司會計楊捷羽
    車輛買賣是否開立統一發票、登記為人頭車主及決定車價實
    際與申報買賣價格等事項；林子閔於105年3月9日繼任為立
    展公司店長，承接林冠銘前開業務，並指導會計楊捷羽、張
    嘉紋；楊捷羽、張嘉紋分別於立展公司設立起至106年3月底
    、106年2月間某日起迄今，擔任立展公司前後任會計；吳苡
    僑為廖慕儒女友，陳戎琳為李庭瑋母親，詹凱勛、劉韋岐及
    何政霖均為立展公司員工；李庭瑋、廖慕儒、林明達、林冠
    銘、楊捷羽及張嘉紋等6人分別為商業會計法規範之商業負
    責人及會計。李庭瑋、廖慕儒、林明達、林冠銘、林子閔、
    楊捷羽、張嘉紋、吳苡僑、陳戎琳、詹凱勛、劉韋岐及何政
    霖均明知買賣車輛應以實際所有權人，向各該管監理機關申
    請登記為所有權人，以營利為目的者，向稅捐稽徵機關申請
    營業稅籍登記後，銷售時則應依加值型及非加值型營業稅規
    定，每2個月1期，於次期開始15日內，填具銷售額及稅額申
    報書，繳納營業稅，且每年度車輛之實際銷售所得應繳納營
    利事業所得稅，於次年5月1日至31日申報，而個人買賣車輛
    無須繳交營業稅及營利事業所得稅、年收入較低者適用較低
    累進所得稅率等稅法規定，李庭瑋、廖慕儒、林明達、林冠
    銘、林子閔、楊捷羽及張嘉紋竟共同基於故意遺漏會計事項
    不為記錄或填製不實會計憑證、以詐術逃漏稅捐、使公務員
    登載不實事項於公文書等之犯意聯絡，林冠銘、林子閔、楊
    捷羽、吳苡僑、陳戎琳、詹凱勛、劉韋岐及何政霖則另基於
    幫助逃漏稅捐及共同使公務員登載不實事項於公文書等犯意
    聯絡，為掩飾立展公司之營利，經李庭瑋、廖慕儒、林明達
    、林冠銘、林子閔之指示、授權及同意，及由楊捷羽、張嘉
    紋辦理車輛過戶登記等事項，先由林冠銘、林子閔、楊捷羽
    、劉韋岐、詹凱勛、何政霖、陳戎琳、吳苡僑等人，提供個
    人身分證件，幫助立展公司得以由會計楊捷羽、張嘉紋將買
    進之無進項發票部分之車輛，向監理機關申報辦理立展公司
    買賣汽車標的之所有權人登記，致該管承辦公務員以上揭員
    工及親友人頭名義，將不實購買事項登記於職掌之汽車新領
    牌照登記書、汽車過戶登記書等公文書上，直至立展公司將
    買賣標的售予下一手買主，又再次向監理機關申辦相關產權
    移轉車輛所有權人(人頭車主為出賣人)登記，致生損害於監
    理機關管理車輛車籍之正確性，並以此規避稅捐稽徵機關之
    查緝。李庭瑋、廖慕儒、林明達、林冠銘、林子閔、楊捷羽
    及張嘉紋復未將以前開公司員工、親友人頭名義登記之車輛
    買賣所得，據以向稽徵機關申報立展公司之營利事業所得或
    各人頭之各年度之財產交易所得，藉此利用該人頭之較低年
    收入而適用低於立展公司營利事業所得適用稅率間之利差，
    以減少立展公司營利事業所得，亦利用主管機關不易查核個
    人營業行為之漏洞，於銷售車輛時未依法開立銷售統一發票
    予買受人，亦未據此申報各年度各期之營業稅及各年度之營
    利事業所得稅，及於立展公司銷售車輛有開立統一發票給車
    輛買受人時，由林冠銘、林子閔經立展公司負責人李庭瑋、
    林明達、廖慕儒之同意及授權，指示楊捷羽、張嘉紋，將統
    一發票所記載之車輛銷售金額記載為低於實際交易價格，以
    此方式不實減少立展公司之銷項數額及營業所得，再據此申
    報各年度各期之營業稅及各年度之營利事業所得稅。統計立
    展公司自設立起至107年1月間申報106年11月及12月之營業
    稅為止，共逃漏營業稅224萬2859元及營利事業所得稅539萬
    5095元，除作為立展公司營運之用外，由立展公司之股東朋
    分之(各行為人之行為態樣及行為時間參附表六，各期逃漏
    之營業稅統計參附表七，各期逃漏之營利事業所得稅參附表
    八)。
三、嗣張玄融於104年12月24日0時20分許，駕駛牌照號碼RBG-07
    26號租賃小客車至臺中市○○區○○路0段000號之台中商業銀行
    提款機，以葉佑倫所交付之銀聯卡提領現金8萬元時，因行
    跡可疑而為警當場查獲，並在張玄融身上及上開車輛中扣得
    中國銀行銀聯卡21張、招商銀行銀聯卡27張、中國農民銀行
    銀聯卡13張、個人結算帳戶申請書7張、中國農民銀行自動
    開卡客戶回執4張、記帳單4張、中國農民銀行客戶條9張、A
    TM交易明細表50張、現金95萬9000元、IPHONE5行動電話1具
    （IMEI:000000000000000，未附SIM卡）及隨身碟1個等物，
    並查得張玄融繳付葉佑倫犯罪所得之地點在永春東路水房。
    其後經臺中市政府警察局第三分局員警持法院核發之搜索票
    ，於105年1月13日晚間，至永春東路水房搜索，查獲李庭瑋
    、游朝智、林子閔、林冠銘、廖健成、葉佑倫、劉建政、黃
    漢中等人，扣得如附表二所示之物品，並自現場扣得之電腦
    、賴一龍之外匯水單及游朝智之行動電話中，發現水房成員
    對話、大陸公安刑事逮捕令、帳冊及前往多明尼加之機房成
    員機票購買紀錄等證據，得知該詐欺集團已詐騙得手，且派
    員前往多明尼加組成機房。再經刑事警察局偵查第七大隊及
    國際刑警科追查後，並由法務部調查局洗錢防制處協助清查
    金流，於多明尼加時間106年9月11日，在我國刑事警察局與
    法務部調查局及多明尼加檢警合作之下，在多明尼加聖多明
    哥市逮捕黃銘賢，並查獲黃銘賢安排之機房，及立展詐欺集
    團於103至105年間，曾在多明尼加、巴拉圭等地設立機房之
    相關證據。
四、案經臺中市政府警察局第三分局報告、內政部警政署刑事警
    察局移送臺灣臺中地方檢察署檢察官偵查起訴。
甲、有罪部分：
壹、證據能力：
一、證人曾心彤於偵訊證述、秘密證人A1於偵訊證述、證人王建
    人於偵訊證述及證人盧冠汝、賴一龍於偵訊證述及證人林冠
    銘、陳戎琳、何政霖、詹凱勛、林明達、劉韋岓於偵訊證述
    ，均屬被告以外之人於審判外之陳述，依刑事訴訟法第159
    條第1項之規定，本不得做為證據。惟按被告以外之人於偵
    查中向檢察官所為之陳述，除顯有不可信之情況者外，得為
    證據，刑事訴訟法第159條之1第2項定有明文。上開證人陳
    述係在檢察官前所做成，並經具結擔保其陳述之正確性，被
    告及辯護人於本院審理時並未釋明有何顯不可信之情況，且
    亦查無顯有不可信之情況，又證人曾心彤（見本院卷五第45
    9至498頁）、賴一龍（見本院卷六第381至390頁）、林冠銘
    （見本院卷七第215至224頁）業於本院審理時到庭作證，已
    保障被告之反對詰問權，且將上開證人筆錄逐一提示予被告
    、辯護人供其閱覽並告以要旨，則上開證人於偵查中之陳述
    即屬完足調查之證據，而得作為判斷之依據。
二、按刑事訴訟法第159條之3規定：「被告以外之人於審判中有
    下列情形之一，其於檢察事務官、司法警察官或司法警察調
    查中所為之陳述，經證明具有可信之特別情況，且為證明犯
    罪事實之存否所必要者，得為證據：一、死亡者。二、身心
    障礙致記憶喪失或無法陳述者。三、滯留國外或所在不明而
    無法傳喚或傳喚不到者。四、到庭後無正當理由拒絕陳述者
    。」其立法理由在於考量審判程序中，一旦發生事實上無從
    為直接審理之原因，如一概否定該項陳述之證據適格，不免
    違背實體真實發現之訴訟目的，為補救採納傳聞法則，實務
    上所可能發生蒐證困難之問題，例外承認該審判外之陳述得
    採為證據。本案證人即共犯黃銘賢於本院審理時，經合法傳
    喚未到庭，又其因滯留國外未歸，業經檢察官通緝乙節，有
    其臺灣高等法院被告前案紀錄表可憑，則證人黃銘賢既因有
    逃匿之舉措，顯見已所在不明而無法傳喚。被告及辯護人雖
    否認證人黃銘賢於106年9月14日在多明尼加聖多明哥檢察總
    署反洗錢辦公室於警詢時之供述有證據能力，然證人黃銘賢
    於警詢所為之陳述內容，係關於本件成立境外詐欺機房之資
    金來源、運作之經過，當為證明犯罪事實存否所必要，復參
    以警詢過程，未見警方有施以強暴、脅迫、利誘、詐欺或其
    他不正方法製作筆錄，證人黃銘賢亦於筆錄上簽名捺印，從
    證人黃銘賢指認共犯及具體說明詐欺機房成立運作過程，足
    證證人黃銘賢係由司法警察依法定程序詢問，過程尚無任何
    不正取供情事，且較無來自被告同時在場之壓力或事後串謀
    等外力干擾，客觀上堪認應具較可信之特別情況，且證人黃
    銘賢於前開警詢時所為之陳述，距離本件被告犯罪時間較為
    接近，對相關事實經過之記憶亦較為清楚，是以綜合其陳述
    當時之原因、過程、內容、功能等外在環境加以觀察，堪認
    證人黃銘賢於警詢時所為陳述，其信用性已獲得保障；且電
    信詐欺係屬相當隱密之事情，若非親身經歷之旁人難以得知
    ，故證人黃銘賢於警詢時證述內容，確屬證明本件犯罪事實
    存否所必要，而具有關聯性，應有證據能力。
三、又本院以下所引用之非供述證據，均與本件事實具有自然關
    聯性，且核屬書證、物證性質，又查無事證足認有違背法定
    程式或經偽造、變造所取得等證據排除之情事，復經本院依
    刑事訴訟法第164條、第165條踐行物證、書證之調查程序，
    亦堪認均有證據能力。
貳、認定犯罪事實所憑之證據及理由：
一、有關犯罪事實欄一部分：
　　訊據⑴被告廖慕儒、游朝智均矢口否認涉有詐欺、行使偽造
    私文書、洗錢犯行；⑵被告蔡宏凱、賴建益、蔡旻憲、鄭承
    霖、周芃逸、黃銥靜、陳美華、田維綸均矢口否認其等出境
    至多明尼加係行詐欺或幫助詐欺、行使偽造私文書犯行；⑶
    被告劉建政、黃漢中、葉佑倫、廖健成均矢口否認涉有擔任
    水房車手而行詐欺、行使偽造私文書犯行；⑷被告張嘉紋、
    莊鵑朱、林高億、盧冠汝、賴一龍均矢口否認涉有洗錢犯行
    。⑴被告廖慕儒辯稱：伊無詐欺及洗錢云云。被告游朝智辯
    稱：伊沒從事詐欺及洗錢云云。⑵被告蔡宏凱辯稱：伊去多
    明尼加從事淘金網招攬客人云云。被告賴建益辯稱：伊有出
    境至多明尼加，無犯罪云云。被告蔡旻憲辯稱：伊不承認云
    云。被告鄭承霖辯稱：伊去多明尼加是從事博奕云云。被告
    周芃逸辯稱：伊是前往從事網路賭博攬客工作云云。被告黃
    銥靜辯稱：伊有去多明尼加，是從事博奕工作云云。被告陳
    美華辯稱：伊去多明尼加只是煮飯云云。被告田維綸辯稱：
    伊在多明尼加是擔任廚師云云。⑶被告劉建政辯稱：伊未為
    起訴書所指行為云云。被告黃漢中辯稱：伊未為起訴書所指
    行為云云。被告葉佑倫辯稱：伊是有收過錢，是博奕的錢，
    但沒收過銀聯卡云云。被告廖健成辯稱：伊有收過「王大哥
    」給的錢，有去匯款，匯的是賭金云云。⑷被告張嘉紋辯稱
    ：沒有洗錢，伊是照之前他人所教方式做事云云。被告莊鵑
    朱辯稱：是伊之配偶廖品貴叫伊去匯款，伊無犯罪云云。被
    告林高億辯稱：伊匯款美金予黃銘賢是玩國外賭博盤口，有
    指示盧冠汝匯款云云。被告盧冠汝辯稱：是依伊之配偶林高
    億指示去匯款，不知道涉及洗錢云云。被告賴一龍辯稱：伊
    是幫「王大哥」，是賭博的賭金云云。經查：　　
(一)⑴被告廖慕儒自102年間起即為立展公司股東，其有指示被告
    吳苡僑如附表四、五所示匯款予黃銘賢等情，業據其於警詢
    、偵訊坦認（見警卷一第57至65頁、第109至112頁；偵3321
    3卷一第207至210頁）。被告游朝智在立展公司任職，擔任
    銷售業務，其有指示被告賴一龍、廖健成如附表四、五所示
    匯款予黃銘賢，被告賴一龍匯至美國、香港、菲律賓及多明
    尼加等地之金額合計1720萬8234元，是其交付等情，業據其
    於警詢、偵訊坦認（見偵2356卷一第121至122頁、第123至1
    39頁；警卷六第2317至2327頁、第2342至2344頁；偵2356卷
    二第223頁至224頁背面；偵2356卷三第206至208頁；偵2356
    卷四第161至163頁；偵2356卷五第51頁至第52頁背面；偵23
    56卷六第178至179頁；偵33213卷三第163至165頁）。⑵被告
    蔡宏凱有如附表一所示時間出境至多明尼加共和國等情，業
    據其於警詢、偵訊坦認（見警卷一第338至347頁、第351至3
    53頁；偵33213卷七第53至56頁）。被告賴建益有如附表一
    所示時間出境至多明尼加共和國等情，業據其於警詢、偵訊
    坦認（見警卷二第464至473頁、第513至516頁；偵33213卷
    七第185頁至第188頁背面、第196至197頁）。被告蔡旻憲有
    如附表一所示時間出境至多明尼加共和國等情，業據其於警
    詢、偵訊坦認（見警卷三第984至994頁、第1020至1022頁；
    偵33213卷九第18至21頁）。被告鄭承霖有如附表一所示時
    間出境至多明尼加共和國等情，業據其於警詢、偵訊坦認（
    見警卷三第1064至1072頁、第1073至1075頁、第1092至1093
    頁；偵33213卷九第78至81頁）。被告周芃逸有如附表一所
    示時間出境至多明尼加共和國等情，業據其於警詢、偵訊坦
    認（見警卷四第1199至1207頁、第1246至1249頁；偵5215卷
    第82至83頁、第107頁至第109頁背面）。被告黃銥靜有如附
    表一所示時間出境至多明尼加共和國等情，業據其於警詢、
    偵訊坦認（見警卷三第1116至1124頁、第1135至1136頁；偵
    3392卷第30至31頁）。被告陳美華有如附表一所示時間出境
    至多明尼加共和國等情，業據其於警詢、偵訊坦認（見警卷
    二第632至641頁、第678至680頁、第717至728頁；偵33213
    卷八第109頁至第111頁背面；偵33213卷十第96至97頁）。
    被告田維綸有如附表一所示時間出境至多明尼加共和國等情
    ，業據其於警詢、偵訊坦認（見警卷三第811至819頁、第85
    1至854頁第888至898頁；偵33213卷八第191頁至第195頁背
    面；偵33213卷十第130頁至第131頁背面）。⑶被告張嘉紋有
    如附表四、五所示依被告莊鵑朱指示匯款予黃銘賢等情，業
    據其於警詢、偵訊坦認（見警卷四第1303至1312頁、第1358
    至1361頁、第1387至1391頁；偵33213卷三第84至93頁；偵3
    3213卷十第135頁至137頁背面）。被告莊鵑朱有如附表四、
    五所示依廖品貴指示匯款予黃銘賢或將現金交付被告莊鵑朱
    並指示匯款予黃銘賢等情，業據其於警詢、偵訊坦認（見警
    卷五第1696至1703頁；偵33213卷五第173至175頁）。被告
    林高億有如附表四、五所示指示被告盧冠汝匯款予黃銘賢等
    情，業據其於警詢、偵訊坦認（見警卷六第2041至2045頁、
    第2065至2066頁；偵33213卷六第137至143頁、第145頁至第
    145頁背面）。被告盧冠汝有如附表四、五所示依被告林高
    億指示匯款予黃銘賢等情，業據其於警詢、偵訊坦認（見警
    卷六第1971至1975頁、第2018至2019頁；偵33213卷六第87
    至91頁）。被告賴一龍有如附表四、五所示依被告游朝智指
    示匯款予黃銘賢等情，業據其於警詢、偵訊坦認（見偵2356
    卷五第62至67頁；偵緝719卷一第51至53頁、第80頁至第81
    頁背面）。⑷被告劉建政有於員警搜索永春東路水房時在場
    ，為警扣得如附表二所示之物等情，業據其於警詢、偵訊坦
    認（見偵2356卷一第41至42頁、第43至53頁；偵2356卷二第
    204至206頁、第217至218頁；偵2356卷五第59頁背面至第60
    頁背面）。被告黃漢中有於員警搜索永春東路水房時在場，
    為警扣得如附表二所示之物等情，業據其於警詢、偵訊坦認
    （見偵2356卷一第68至70頁、第71至85頁；偵2356卷二第20
    8頁至第209頁背面、第217至218頁；偵2356卷三第78至82頁
    、第74至77頁；偵2356卷四第161至163頁）。被告葉佑倫有
    在立展公司任職擔任行政業務，牌照號碼APY-8127號自小客
    車係其於104年8、9月間購入，車手都將錢拿至永春東路水
    房給其，其有於員警搜索永春東路水房時在場，為警扣得如
    附表二所示之物等情，業據其於警詢、偵訊坦認（見偵2356
    卷一第99至100頁、第101至102頁、第103頁至第107頁背面
    ；偵2356卷二第220頁至第221頁背面；偵2356卷五第48頁至
    第49頁背面；偵2356卷六第174至175頁、第223至224頁）。
    被告廖健成有如附表四、五所示依被告游朝智指示匯款予黃
    銘賢，有向被告林冠銘分租永春東路水房4樓1個房間及3樓
    ，於員警搜索永春東路水房時在場，為警扣得如附表二所示
    之物等情，業據其於警詢、偵訊坦認（見偵2356卷一第152
    頁至第152頁背面、第153至164頁；偵2356卷二第226至227
    頁；偵2356卷五第54至56頁；偵2356卷六第176至177頁、第
    227至229頁）。本件且有⑴立展公司登記資料、衛生福利部
    中央健保局105年9月10日函文暨投保資料(102年4月至105年
    7月)、中區國稅局綜合所得稅BAN給付清單（見他2835卷八
    第91-117頁、第126頁）、立展公司設立登記表（見偵2356
    卷八第114頁第125頁背面；他2835卷八第91至117頁）。⑵被
    告蔡宏凱護照影本及出入境紀錄（見警卷一第354至369頁）
    、被告賴建益出入境紀錄及護照影本（見警卷二第518至532
    頁、第478至481頁、第501至512頁）、被告陳美華之出入境
    紀錄及護照影本（見警卷二第681至696頁、第734至767頁、
    第644至650頁、第655至658頁）、被告田維綸之出入境紀錄
    及護照影本（見警卷三第855至861頁、第899至932頁、第82
    8至831頁、第880至886頁）、被告蔡旻憲之出入境紀錄及護
    照影本（見警卷三第1023至1038頁、第1000至1002頁）、被
    告鄭承霖之出入境紀錄及護照影本（見警卷三第1076至1091
    頁、1111至1115頁；中檢他2835卷二第33頁、第43頁）、被
    告周芃逸之出入境紀錄及護照影本（見警卷四第1251至1274
    頁、第1223至1235頁）、被告黃銥靜之出入境紀錄（見警卷
    三第1125至1132頁、第1142至1144頁）；⑶①永春東路水房3
    樓扣得之被告賴一龍於104年11月3日14時8分在臺灣銀行匯
    款予「MING HSIEN HUANG」之匯出匯款賣匯申請書暨外匯收
    支或交易申報書1張（見偵2356號卷一第179至180頁）、賴
    一龍一定金額以上通貨交易資料（見偵2356號卷四第216頁
    ）；②黃銘賢所有Bank of America銀行帳戶美國回復司法互
    助請求函文（見偵緝719號卷一第112至182頁）、黃銘賢所
    有TD Bank銀行帳戶美國回復司法互助請求函文（見偵緝719
    號卷一第203頁至第246頁背面）、黃銘賢所有JP Morgan Ch
    ase Bank銀行帳戶美國回復司法互助請求函文（見偵緝719
    號卷二第16至169頁）；③彭富美、張嘉紋、盧冠汝、賴一龍
    、楊捷羽、曾耀興、郭淑娟、莊鵑朱、林高億、林冠銘、林
    子閔、廖健成、李庭瑋、陳戎琳、吳苡僑、張郡哲、何佳茂
    、黃俊凱、周芃逸等人之一定金額以上通貨交易資料（見他
    2835號卷二第256頁、第258頁；他2835號卷三第208至211頁
    ；他2835卷號四第21頁至第39頁背面；他2835卷六第9至16
    頁；內政部警政署刑事警察局刑偵七(三)字第1073600623號
    卷四《下稱A11卷》第1466至1467頁；內政部警政署刑事警察
    局刑偵七(三)字第1073600623號卷五《下稱A12卷》第1818至1
    832頁、第1959至1962頁；內政部警政署刑事警察局刑偵七(
    三)字第1073600623號卷六《下稱A13卷》第2176至2188頁）；
    ④匯款人匯往美國、多明尼加簡表（中部地區銀行匯往美洲
    ，見A8卷第126至130頁）；⑤中央銀行外匯局106年3月24日
    台央外捌字第1060011654號函暨所附國外匯款人交易資料歸
    戶彙總表、匯往國外受款人交易資料明細表（見偵2356卷八
    第53頁背面至第54頁、第55至57頁）；⑥郭淑娟外匯水單1份
    （見A11卷第1528至1529頁）、何佳茂外匯水單1份（見A12
    卷第1647頁、第1648至1654頁）、莊鵑朱外匯水單1份（見A
    12卷第1727至1734頁）、黃俊凱外匯水單1份（見A12卷第18
    09至1813頁）；⑦楊捷羽之合作金庫銀行東台中分行帳號000
    0000000000號帳戶交易明細（見A13卷第2190至2202頁）；⑧
    被告陳戎琳之中國信託銀行、土地銀行帳戶交易明細（見內
    政部警政署刑事警察局刑偵七(三)字第1073600623號卷七第
    2483頁）；⑨吳苡僑之中國信託銀行、板信銀行、台新銀行
    及國泰世華銀行帳戶交易明細、花旗財富管理銀行綜合月結
    單（見他2835卷七第5至13頁、第15至18頁、第19至27頁）
    ；⑩財金資訊股份有限公司105年1月27日金訊業字第1050000
    056號函暨所附資料表（見偵30670號卷一第214頁）。⑷本院
    105年聲搜字65號搜索票（見偵2356號卷二第7頁）、臺中市
    政府警察局第三分局搜索扣押筆錄及扣押物品目錄表（3樓
    ，見偵2356號卷二卷第16至21頁）、水房3樓平面圖（見偵2
    356號卷六第1頁）、搜索扣押筆錄及扣押物品目錄表（4樓
    ，見偵2356卷二第22至24頁）、搜索扣押筆錄及扣押物品目
    錄表（5樓，見偵2356卷二第25至27頁）、搜索扣押筆錄及
    扣押物品目錄表（1樓及屋外，見偵2356卷二第28至42頁）
    在卷可稽。是上開情節，均可確認為事實。
(二)本件證人證述如下：
  1.證人曾心彤於偵訊時證稱：伊曾於102至103年間，應朋友小
     靜及其男友阿克之邀，與A男在臺中見面，A男稱可至多明
    尼 加做接電話之工作，伊到達多明尼加之後，現場有10多
    人， 均聽曾耀興（綽號David）指示，前2週在旅遊，後來
    人數漸 多，曾耀興將現場人員分成不同小組，伊所屬小組
    拿到1份2至3頁稿紙，曾耀興要求要背熟，背完後之接受曾
    耀興及綽號「老師」的測驗，稿紙內容為告知客戶漏電或水
    電表異，請對方查詢，針對對方的回答有不同的回應，藉此
    套出對方資料，接著詢問對方是否要報案，並告知對方可以
    直接把電話轉給警察單位等語，但實際上是轉給其他假冒為
    警察的機房成員。伊於104年1月30日自巴拉圭回來後，有去
    臺中、新竹、彰化拜拜，曾耀興有向伊說另一群伊不認識的
    人是「進寶團公會」等語（見偵15057卷二第207至208頁）
    。是證人曾心彤雖於104年1月間已返回我國，然其證述之後
    本件共犯曾耀興向其提及「進寶團工會」乙節，核與下述永
    春東路水房扣案蘋果廠牌筆記型電腦所存電磁紀錄中之「機
    房成績效表」所記載7個話務機房其中1機房名稱「進寶團」
    相符。
  2.秘密證人A1於偵訊時證稱：①曾耀興（綽號DAVID）等人於1 
    03年2月至5月底、103年7月至9月底、103年11月至104年1月
     底、104年9月至105年1月底，有在多明尼加從事詐欺。②黃
    銘賢電腦裡所存103年10月之名單，其中所列成員是去做機
    房的。③在臺灣是由曾耀興招募人員，想要做詐欺的人，就
    找曾耀興面談，約在臺中見面，由曾耀興說明多明尼加的狀
    況，答應要去的人就把護照交給曾耀興，曾耀興會通知出發
    日期，依日期到桃園機場，向曾耀興指定之人拿護照及機票
    前往多明尼加，機票錢由該詐欺集團出。④曾耀興會到多明
    尼加的機房，看一下就走，機房的成員都稱曾耀興為老闆。
    機房的三線主管是陳明德（綽號AK），二線主管是賴志文（
    綽號菜脯），陳明德及賴志文會分別對三線成員及二線成員
    做職前教育。⑤詐騙方式為先用群呼假冒為中國電信客服，
    通知大陸地區被害人有手機欠費情形，如有疑問請按0或9，
    被害人按了之後就轉進來一線，一線假冒客服人員套取被害
    人姓名等個資，如果被害人相信就幫他轉二線，二線就會假
    扮成公安，假裝要幫被害人立案調查，以此騙取被害人的詳
    細完整資料，及財產清單，再轉給三線，三線的人扮演檢察
    官，就會指示被害人匯款到指定帳戶，三線會用SKYPE跟車
    商連絡，由車商拖水回來。⑥104年9月至105年1月底，曾耀
    興等人代表的詐欺機房有金虎團、進寶團、A組、鑫多寶等
    ，在多明尼加的機房彼此會用SKYPE交流或互相至機房參訪
    。⑦永春東路水房電腦內查獲之「金虎團等業績表」，係機
    房幹部在每天各機房結帳後，會在電腦中開放權限，每個機
    房成員都可以看得到上開報表，幹部也會要求機房成員互相
    比較，檢討業績。業績表中「話費」是指群呼的話費，以新
    臺幣計算，「回量」是群呼時被害人有接起來聽的數量，「
    轉」是真正有轉進來一線的電話量，「開」是指當天三線有
    騙成功的客戶，「押」是指三線還在騙當中，還沒有成功的
    客戶，改天再處理，「補」是指沒有處理完的金額，隔天再
    處理，或被害人的錢被騙光，被害人再去借錢，再被騙。最
    後一欄的「金額」是指車商有拖水成功入帳的金額，單位是
    以萬元計算，幣別是人民幣。⑧永春東路水房電腦內查獲之
    「機房成員績效表」，上載「二線」是指假扮公安的二線，
    「三線」是指假扮檢察官的三線，註記「仲、杰、企等」都
    是詐騙機房成員的代號，「轉」是一線轉二線的量，「備」
    是在二線值班臺，被害人不相信不備案，備案不成立，「前
    」是指接受備案，做筆錄前，被害人不相信，掛掉電話，救
    不回來，「後」就是下完更大的狀況之後，被害人不相信，
    就掛電話，「清」是已清到被害人的帳戶、個人資產等，「
    送」是指送到三線的量，「押」是指二線當天沒有辦法處理
    的客戶，可以押著明天處理，「開」是指三線如果成功騙到
    有開單，二線就可以記開，「總數」是指前面所有數量總額
    ，三線的「接」是指接到二線轉三線的數量，三線是真的有
    接到，三線的「開」是指當天三線有得手，三線的「押開」
    是指隔天或另外時間再處理，三線的「補開」跟押開一樣，
    今天沒有處理的金額，隔天再處理，或者是指客戶的錢已經
    被騙光，要被害人再借的錢，三線的押是另外約時間的客戶
    ，不一定有騙成。⑨永春東路水房電腦內查獲之「機房成員
    薪資帳冊」，第1欄是每個人的薪資，單位是新臺幣，第2欄
    「欠P」是指多明尼加的預支，跟公司借的錢，單位是披索
    ，第3欄「欠P還台」，是指當天匯率折合臺幣，第4欄「實
    領台幣」是扣掉欠債，實際上能領多少錢。⑩領薪水的方式
    ，曾耀興讓機房成員選擇寄在公司，或指定臺灣連絡人幫忙
    收錢，或提供帳戶，由公司以現金存入，若寄在公司，回來
    再跟曾耀興連絡，約時間見面，由曾耀興指定之人把錢拿給
    機房成員，機房成員依薪資表來領錢，薪資表以業績乘以百
    分之0.05。⑪上開永春東路水房電腦內查獲之「刑事逮捕令
    」，係由二線成員把被害人轉到三線後，三線告知二線要製
    作逮捕令，二線就會用SKYPE通知廠商，廠商會製作出偽造
    之刑事逮捕令，三線會叫二線上網看，有時二線自己也會叫
    廠商做，如果被害人不相信，就叫被害人去看。⑫電腦若有
    問題，由電腦手排除，群呼也是電腦手在發。⑬機房的布置
    不一定，要看動線，一線要在客廳，利用隔音棉或⑭李志瑋
    綽號「小妞」，是電腦手；林鈾宸綽號「小高」，做二線，
    在績效表中代號「昂」；張郡哲綽號「猴子」，做二線，在
    績效表中代號「猴」；陳明德綽號「AK」，做三線，在績效
    表中代號「K」；蔡智琦綽號「奇」，做一線；賴志文綽號
    「菜脯」，是二線管理幹部，在績效表中代號「仲」；陳美
    華綽號「美華」，做廚房；田維綸綽號「鮑魚」，做廚房；
    蔡旻憲綽號「麵線」，做一線；周芃逸綽號「碰企」，做二
    線，在績效表中代號「企」；鄭承霖，做一線；黃誌鐿綽號
    「小白」，做二線，在績效表中代號「杰」；余玉婷綽號「
    婷婷」，做三線，在績效表中代號「婷」；楊雅涵，做一線
    ；詹勝傑綽號「小詹」，做二線，在績效表中代號「詹」；
    黃克明綽號「阿丹」，做二線，在績效表中代號「丹」；黃
    孟逸綽號「沙發」，做二線，在績效表中代號「碰」；黃銥
    靜綽號「侯佩岑」，做一線；林子芸，做一線。⑮黃銘賢曾
    來過機房，都是跟幹部在講話等語（見內政部警政署刑事警
    察局刑偵七(三)字第1073601101號卷《下稱B4卷》第1171至11
    77頁）。是證人A1已對其經由共犯曾耀興招攬而於104年9月
    至105年1月底間，在多明尼加共和國詐欺機房從事詐欺、機
    房運作情形證述明確，其並指認被告陳美華、田維綸擔任機
    房之廚房工作；被告蔡旻憲、周芃逸、鄭承霖、黃銥靜及共
    犯楊雅涵亦為詐欺機房成員，並指認共犯陳明德、賴志文、
    黃銘賢參與機房運作事務等情，核與上開證人曾心彤對共犯
    曾耀興部分之證述及下述證人黃銘賢供述情節，均相符合。
     
　3.證人黃銘賢（綽號Freddy）於警詢證稱：①伊購入位於多明
    尼加之地址C\\GUAYUBIN#3,SELOS RIOS SANTO DOMINGO DEG
    UZMAN,D.N.房子後，出租供詐欺機團話務機房使用。②CAPIT
    AL ONE N.A.（美國資本銀行）帳號0000000000號、BANK OF
     AMERICAN.A.（美國銀行）帳號000000000000號、TD BANK 
    N.A.帳號0000000000號等金融帳戶為伊所有。③詐欺集團匯
    錢到伊之金融帳戶，詐欺集團成員在多明尼加食衣住行之開
    銷包含在內，伊收到款項之後會交給他們去買東西。承租詐
    欺話務機房、申請網路及電錶，由伊請當地的友人去處理。
    ④張郡哲、李志瑋、黃誌鐿、陳美華，經伊指認為詐欺機房
    成員，他們的上層幹部綽號大衛或David，是臺中人，伊會
    與David用手機連絡。⑤綽號阿喜之人，有請伊在多明尼加籌
    組機房，阿喜是幹部之一，伊曾經到臺中見過阿喜等語（見
    B4卷第1153至1165頁）。是證人黃銘賢已對其使用詐欺 集
    團匯入資金在多明尼加共和國成立、營運詐欺機房，並與 
    集團高層成員David電話聯繫等情證述明確，並指認被告陳
    美華及共犯李志瑋、張郡哲、黃誌鐿。參以刑事警察局與法
    務部調查局及多明尼加共和國檢警合作於多明尼加時間106
    年9月11日，在多明尼加聖多明哥市逮捕證人黃銘賢，並查
    獲證人黃銘賢安排之機房、扣得共犯蔡宏凱所有ASUS廠牌筆
    記型電腦、隨身碟；另在證人黃銘賢住處扣得行動電話2具
    、蘋果廠牌筆記型電腦1台、VoIP Gateway（網路電話閘道
    器）108台，經勘察上開ASUS廠牌筆記型電腦及隨身碟電磁
    紀錄發現存有「中華人民共和國上海市人民檢察院刑事拘捕
    執行書」、詐騙劇本、詐騙錄音；勘察上開行動電話發現存
    有與「David」（按即曾耀興）微信、Whatsapp通聯紀錄及
    被告蔡智琦、李志瑋、賴國昌、林鈾宸班機資訊；勘察上開
    蘋果廠牌筆記型電腦發現存有手寫名單之相片，名單內有曾
    耀興、陳明德、蔡宏凱、蔡美華、張郡哲、賴國昌、蔡智琦
    、林鈾宸、李志瑋等情，有證人黃銘賢照片（見偵3393號卷
    第71頁）、刑事警察局科技研發科現場數位證物勘察報告（
    見偵11383卷第67至77頁）、Whatsapp錄音訊息譯文表（見B
    4卷第17頁）、手寫名單相片（見偵11383卷第74頁）附卷可
    稽。從而證人黃銘賢上開證述應堪採信。
  4.證人張玄融於本院審理時證稱：伊交錢是用一個軟件聯絡，
    印象當中都交給「康哥」，「康哥」SKPYE暱稱是「好事多
    」，約交款地點不一定，都是隨機的，警詢筆錄稱拿去臺中
    市市永春東路跟東興路口的永和豆漿斜對面那棟給「好事多
    」是實在陳述，就是「康哥」開車來收錢，車號以在警詢所
    講為準，APY-8127號自小客車是「康哥」開的車，伊那時候
    當車手提領的時候，都是這台車來收錢，之後看到換成AKX-
    0189車牌，交完錢都會看到康哥把車子開到那棟建築物裡面
    等語（見本院卷五第449至458頁）。參以牌照號碼APY-8127
    號自小客車登記車主為夏素珠，而夏素珠即為車手頭即被告
    葉佑倫之母等節，有車輛詳細資料報表（見偵30670卷一第1
    60頁）、被告葉佑倫之個人戶籍資料（見偵30670卷一第161
    頁）在卷可佐，且證人張玄融遭扣案隨身碟內存有詐欺集團
    持有之銀聯卡申請人、銀行、帳號、密碼及門號等資料；遭
    扣案行動電話內存有詐欺集團持有之銀聯卡資料、詐欺集團
    成員間之對話內容及其他詐欺相關資料等節，有隨身碟內資
    料（見偵30670卷一第47至51頁）、行動電話內容照片（見
    偵30670卷一第101至115頁）在卷可考，又證人張玄融遭扣
    案行動電話內有與代號「好事多」之被告葉佑倫討論銀聯卡
    提款事宜，有通話對象紀錄表及通話紀錄照片在卷可稽（見
    偵2356卷六第64至74頁）。是被告葉佑倫擔任車手頭，而證
    人張玄融向永春東路詐欺水房之人交付詐欺所得等情，可資
    認定。　
　5.⑴證人王建人於偵訊證稱：伊與「炳哥」郭義和、紀凱文於1
    04年12月25日至105年1月6日，出境至經澳門至大陸地區辦
    理銀聯卡，交給郭義和等語（見偵2356卷六第210頁至第210
    頁背面），且被告劉建政遭查獲時，為員警扣得碟身碟（Sa
    nDisk）1個及「王建人」、「紀凱文」之銀聯卡共47張，而
    該碟身碟內經鑑識存有「王建人」、「紀凱文」之銀聯卡開
    戶資料等節，有臺中市政府警察局第三分局搜索扣押筆錄及
    扣押物品目錄表（見偵2356號卷二第8至15頁、第16至17頁
    、第21頁）、臺中市政府警察局數位證物蒐證報告（見警聲
    扣35卷一第128頁背面至第129頁）在卷可佐，是證人王建人
    證述可資採信。⑵證人即共同被告盧冠汝於偵訊證稱：伊匯
    錢至黃銘賢位在美國之金融帳戶，均係其夫即被告林高億交
    付及指示匯款等語（見偵33213卷六第87至91頁）。⑶證人即
    共同被告賴一龍於偵訊證稱：伊是依被告游朝智指示進行匯
    款等交易，104年11月17日匯美金1萬25元到香港匯豐銀行帳
    戶，是依被告游朝智指示處理，當天伊與被告廖健成一起匯
    款，錢是被告游朝智在永春東路129號交給伊及被告廖健成
    ，伊自103年初開始幫被告游朝智匯款等語（見偵緝719卷一
    第51至53頁、第80頁至第81頁背面）。　　
(三)員警依本院核發搜索票，於104年1月13日晚間至永春東路水
    房搜索，自現場3樓扣得共犯游朝智所有蘋果廠牌筆記型電
    腦1台，另扣得ACER廠牌筆記型電腦1台等情，有本院105年
    聲搜字65號搜索票（見偵2356號卷二第7頁）、臺中市政府
    警察局第三分局搜索扣押筆錄及扣押物品目錄表（見偵2356
    號卷二第16至21頁）、3樓平面圖（見偵2356號卷六第1頁）
    在卷可佐。其中扣案ACER廠牌筆記型電腦中所存電磁紀錄，
    經鑑識發現存有偽造之大陸地區人民柯尊揚、王衛忠、陳桂
    英、明金華、孫志忠、姚龍弟「上海市人民檢察院刑事逮捕
    命令」、「上海市人民檢察院凍結管收執行命令」及大陸地
    區人民付豔「北京市最高人民檢察院刑事逮捕命令」及高強
    、張庭通緝資料及張岭、曹福良、舒曉林常住人口基本信息
    表（見偵2356號卷二第162頁至第164頁背面、第168頁背面
    至第169頁、第176頁背面；B4卷第87至94頁、第1207至1209
    頁）；扣案蘋果廠牌筆記型電腦所存電磁紀錄，經鑑識發現
    存有104年11月、12月機房月報表、機房成績效表、二線及
    三線代號表、12月公帳申請出入檔案（見B4卷第179至185頁
    、第187至189頁、第191至200頁、第555至576頁）等節，有
    鑒真數位現場蒐證分析報告（見偵2356號卷二第70至186頁
    ）、臺中市政府警察局數位證物蒐證報告（見106警聲扣35
    號卷一《下稱A7卷》第108至130頁）在卷可查。經檢視上開「
    上海市人民檢察院刑事逮捕命令」、「上海市人民檢察院凍
    結管收執行命令」、「北京市最高人民檢察院刑事逮捕命令
    」，顯屬偽造私文書。再檢視上開機房成績效表，可見本件
    詐欺集團有金虎團、進寶團、精武門、虎財神、大聯盟、鑫
    多寶及A組等7個話務機房；檢視上開二線及三線代號表及12
    月公帳申請出入檔案，可見擔任二線之成員有代號仲、杰、
    企、碰、猴、詹、丹、翰、宏、白、胖、誠、羿、高、K、
    昂、胡、達、鬼、趴等人，擔任三線之成員有代號岑、婷、
    乖、K、語等人，話務機房成員有代號妞、文、AK、婷、岑
    、乖、語、樂、趴、仲、杰、企、碰、高、詹、丹、猴、羿
    、白、翰、誠、達、鬼、目、麵、琦、涵、龍、肉、斌、白
    白、琇、胖、宏、豐、瑞、刀、江、富、銓、君、倫、豹、
    張、艾莉、鮑、美華、DV哥等人。均核與證人A1證述李志瑋
    綽號「小妞」，是電腦手；林鈾宸綽號「小高」，做二線，
    在績效表中代號「昂」；張郡哲綽號「猴子」，做二線，在
    績效表中代號「猴」；陳明德綽號「AK」，做三線，在績效
    表中代號「K」；蔡智琦綽號「奇」，做一線；被告陳美華
    綽號「美華」，做廚房；被告田維綸綽號「鮑魚」，做廚房
    ；被告蔡旻憲綽號「麵線」，做一線；被告周芃逸綽號「碰
    企」，做二線，在績效表中代號「企」；被告鄭承霖，做一
    線；黃誌鐿綽號「小白」，做二線，在績效表中代號「杰」
    ；余玉婷綽號「婷婷」，做三線，在績效表中代號「婷」；
    楊雅涵，做一線；詹勝傑綽號「小詹」，做二線，在績效表
    中代號「詹」；黃克明綽號「阿丹」，做二線，在績效表中
    代號「丹」；黃孟逸綽號「沙發」，做二線，在績效表中代
    號「碰」；被告黃銥靜綽號「侯佩岑」，做一線；林子芸，
    做一線等語相符。
(四)又被告張嘉紋、莊鵑朱、林高億、盧冠汝、賴一龍及被告廖
    健成及共同被告廖品貴、吳苡僑、黃俊凱、何佳茂、周芃逸
    、郭淑娟、紀沐妡、張志偉等人依指示匯款至黃銘賢所管理
     位於美國及多明尼加之多個金融帳戶，亦據其等坦認，且
    有上開匯出匯款賣匯申請書暨外匯收支或交易申報書、一定
    金額以上通貨交易資料、Bank of America銀行帳戶美國回
    復司法互助請求函文、TD Bank銀行帳戶美國回復司法互助
    請求函文、JP Morgan Chase Bank銀行帳戶美國回復司法互
    助請求函文、一定金額以上通貨交易資料、中央銀行外匯局
    函暨所附國外匯款人交易資料歸戶彙總表、匯往國外受款人
    交易資料明細表、外匯水單、楊捷羽申設之銀行帳戶交易明
    細、陳戎琳申設之銀行帳戶交易明細、吳苡僑申設之銀行帳
    戶交易明細、財金資訊股份有限公司函暨所附資料表在卷可
    佐。
(五)至被告等雖以上開情詞置辯，惟⑴被告廖慕儒自102年間起即
    與共同被告李庭瑋經營立展公司，而被告游朝智係本件負責
    境外詐欺機房成立及營運所需資金之操盤者，已如上述，且
    經鑑識被告游朝智遭扣案行動電話存有如下資料：①「喜」(
    被告李庭瑋)、「二哥」(被告廖慕儒)、「企」(被告周芃逸
    )、「麵」(被告蔡旻憲)等人之流水帳；②記載流水帳，及羅
    于晴、黃政源、余玉婷及共同被告李庭瑋及被告游朝智、周
    芃逸、賴建益、鄭承霖、蔡宏凱、陳美華、田維綸及共犯姜
    伸龍、黃誌鐿等人之機票購買紀錄（其中被告周芃逸、賴建
    益、鄭承霖、蔡宏凱、陳美華、田維綸及共犯姜伸龍、黃誌
    鐿等人之機票係於104年8月間飛往多明尼加），另鑑識被告
    李庭瑋遭扣案行動電話，其Wechat ID自稱「．庭．立展．喜」
    等節，有臺中市政府警察局數位證物蒐證報告在卷可查（見
    警聲扣35卷一第1111頁背面至第114頁背面、第119頁），綜
    上可認被告廖慕儒、游朝智為經營多明尼加詐欺欺話務機房
    之重要成員。⑵被告蔡宏凱、賴建益、蔡旻憲、鄭承霖、周
    芃逸、黃銥靜並未能舉出在境外從事 博奕之佐證，況本件
    永春東路水房扣案物均非與賭博或博奕有關，而上開被告並
    非通曉西班牙文之人，何以需不遠千里前往多明尼加卻僅係
    從事線上博奕工作，均與常情有違。另被告陳美華、田維綸
    在詐欺話務機房擔任廚師，雖非直接分擔詐欺犯罪之工作，
    與詐騙行為之實行並無直接關係，然其等既久處話務機房，
    可明確知悉其他機房成員係從事電話詐騙犯行，其等仍為此
    提供助力，即屬幫助他人從事詐騙，其等所辯不足採信。⑶
    被告劉建政、黃漢中、葉佑倫、廖健成既在永春東路水房為
    警查獲，為警扣得如附表二所示之物品，被告葉佑倫與證人
    張玄融有上開提領詐欺所得之聯繫，被告葉佑倫為車手頭，
    被告劉建政遭扣案碟身碟內存有「王建人」、「紀凱文」之
    銀聯卡開戶資料，均已如上述，復檢察事務官勘驗被告黃漢
    中遭扣案行動電話結果，內有討論業績之對話紀錄，有檢察
    事務官職務報告在卷可考（見他2835卷一第22至48頁；他28
    35卷二第9頁至第20頁背面），被告廖健成有於104年11月16
    日存款60萬元至機房成員余玉婷之帳戶，有上開一定金額以
    上通貨交易資料在卷可查。是上開被告擔任車手、車手頭、
    分擔永春東路水房營運工作之情，即可認定。⑷被告張嘉紋
    、莊鵑朱、林高億、盧冠汝、賴一龍既係以大筆現金轉匯境
    外帳戶，此與一般大額款項轉匯其他帳戶之模式有異，且被
    告張嘉紋偵查中供稱款項皆係被告莊鵑朱交付，被告莊鵑朱
    偵查中供稱款項均係其配偶廖品貴交付，伊委託被告張嘉紋
    匯款有給予車馬費，被告盧冠汝偵查中供稱款項均係其配偶
    林高億交付，被告賴一龍偵查中供稱均係依被告游朝智指示
    交易，有其等偵訊筆錄可考，則被告張嘉紋若係替立展公司
    從事正當轉匯，竟可領取立展公司薪資以外之報酬，又被告
    莊鵑朱既與共犯廖品貴為夫妻、被告盧冠汝既與被告林高億
    為夫妻，則被告莊鵑朱、盧冠汝對其等之配偶之工作營生、
    財務能力均自應知悉，其等對共犯廖品貴、被告林高億屢屢
    交付大額款項指示匯款至境外帳戶，竟毫不起疑，已與事理
    有違，況共犯廖品貴、被告林高億、被告賴一龍與立展公司
    股東或被告游朝智並無特殊情誼，竟願意擔負風險而長期受
    託從事大額轉匯工作，綜上，被告張嘉紋、莊鵑朱、林高億
    、盧冠汝、賴一龍實已認識到款項來源為詐欺或其他不法來
    源之黑錢。 
(六)綜上，本件既有如上述被告出境至多明尼加共和國工作之事
    實，及上述被告長期大額匯款至境外帳戶之事實，而員警循
    線破獲永春東路水房查獲上述車手被告，復查獲多明尼加機
    房，繼而勘察扣案物電腦、隨身碟、行動電話之電磁紀錄而
    發現詐騙犯行及機房成員名單，佐以上開證人之證述與非供
    述證據相互稽核後，無不可信之處，是被告等所辯，即難以
    採信，本件事證明確，犯罪事實欄一之被告等犯行堪以認定
    ，應予依法論科。
二、有關犯罪事實欄二部分：
　　犯罪事實欄二之犯行，業具共犯李庭瑋於本院準備程序自白
    （見本院卷三第7頁）、被告廖慕儒於本院準備程序及審理
    時自白（見本院卷三第111頁背面；本院卷八第276頁）、被
    告楊捷羽於本院準備程序及審理時自白（見本院卷三第111
    頁背面；本院卷八第276頁）、被告張嘉紋於偵訊自白（見3
    3213卷三第86至89頁）、被告吳苡僑於本院準備程序及審理
    時自白（見本院卷四第156頁背面；本院卷八第277頁）、被
    告林子閔於本院準備程序及審理時自白（見本院卷三第7頁
    ；本院卷八第277頁）、被告林冠銘於本院準備程序及審理
    時自白（見本院卷三第7頁背面；本院卷八第278頁）、被告
    陳戎琳於本院準備程序及審理時自白（見本院卷四第187頁
    背面；本院卷八第278頁）、被告何政霖於本院準備程序及
    審理時自白（見本院卷四第187頁背面；本院卷八第278頁）
    、被告詹凱勛於本院準備程序及審理時自白（見本院卷四第
    187頁背面；本院卷八第278頁）、被告林明達於本院準備程
    序及審理時自白（見本院卷四第187頁背面至第188頁；本院
    卷八第278頁）、被告劉韋岓於本院準備程序及審理時自白
    （見本院卷四第188頁；本院卷八第278頁），核與證人即被
    告林冠銘、陳戎琳、何政霖、詹凱勛、林明達、劉韋岓於偵
    訊證述相符，且有⑴黃冠銘之汽車買賣合約書（牌照號碼AKW
    -3579號）、吳凱謙之汽車行照（牌照號碼ARB-7128號）、
    車輛出廠證明、吳凱謙之汽車新領牌照登記書、汽車過戶登
    記書（原車主記載為劉武登）、黃冠銘之牌照稅繳款書及汽
    車燃料使用稅繳納通知書（見他2835卷八第76至81頁）。⑵
    金帝汽車之汽車買賣合約書（引擎號碼WDC0000000j057962
    號）、廖素貞之汽車行照（牌照號碼AQB-2529號）、車輛出
    廠證明、廖素貞之汽車新領牌照登記書、汽車過戶登記書（
    原車主記載為楊捷羽）、楊捷羽之交通部公路總局自行收納
    款項收據、廖素貞之交通部公路總局自行收納款項收據、楊
    捷羽之104年全期使用牌照稅繳款書、汽車燃料使用費繳納
    通知書（見偵2356卷四第201至209頁、他2835卷八第82至90
    頁、警卷六第2207至2215頁）。⑶林冠銘向立展公司購買BMW
    廠牌牌照號碼AAE-0660號之汽車委賣合約書、原車主吳宗衛
    之汽車新領牌照登記書、進口報單、交通部少量車型安全審
    驗合格證明等資料（見他2835卷八第63至75頁）、交通部公
    路總局臺中區監理所106年7月19日中監車字第1060188067號
    函文及檢附資料（見他2835卷八第122至125頁）。⑷立展公
    司登記資料、衛生福利部中央健保局105年9月10日函文暨投
    保資料（102年4月至105年7月）、中區國稅局綜合所得稅BA
    N給付清單（見他2835卷八第91至117頁、第126頁）。⑸立展
    公司102至105年度進口報單、營業稅年度資料、營利事業所
    得稅結算申報書、損益及稅額申報書、營業成本明細表、營
    業稅年度資料查詢、股東明細查詢、營業稅稅籍資料查詢作
    業列印表（見他2835卷八第62頁至第62頁背面、第27至30頁
    ；2835卷三第40至42頁、第46頁至第48頁背面、第50頁至第
    53頁背面、第56頁背面至第62頁背面、第63頁背面、第64頁
    背面至第80頁）、立展汽車商行營業稅籍登記資料（見他28
    35卷八第118頁）。⑹106年12月6日在臺中市○○區○○路0段000
    號搜索扣押之公司汽車內帳（見偵33213卷二第158至161頁
    ）、立展公司會計轉帳對象表（見警卷四第1323至1325頁）
    、立展公司會計筆記本（見警卷四第1404至1405頁）。⑺財
    政部中區國稅局107年3月23日中區國稅字第1070003221號函
    暨所附：A.資料清單、B.立展公司102年至106年間銷售乘人
    汽車短、漏開統一發票逃漏營利事業所得稅額核估表、C.立
    展公司102年至106年間銷售乘人汽車短、漏開統一發票各期
    漏稅額（營業稅）、D.立展汽車有限公司102年至106年間銷
    售舊乘人小汽車明細資料（粉紅色標籤）、E.立展汽車有限
    公司102年至106年間銷售乘人小汽車明細資料（藍色標籤）
    ---短開銷售額及106年12月6日在臺中市○○區○○路0段000號
    搜索扣押之交易資料1箱（即國稅局認定所憑資料之一，見
    警卷一第325至330頁）附卷可稽，犯罪事實欄二之被告等犯
    行堪以認定，應予依法論科。
叁、論罪科刑之理由：
一、按修正前98年6月10日之洗錢防制法（下稱修正前之洗錢防
    制法）第2條規定「本法所稱洗錢，指下列行為：一、掩飾
    或隱匿因自己重大犯罪所得財物或財產上利益者。二、掩飾
    、收受、搬運、寄藏、故買或牙保他人因重大犯罪所得財物
    或財產上利益者」，第3條第2項第1款規定「下列各款之罪
    ，其犯罪所得在新臺幣5百萬元以上者，亦屬重大犯罪：一
    、刑法第336條第2項、第339條、第344條。」，第11條第1
    項規定「有第2條第1款之洗錢行為者，處5年以下有期徒刑
    ，得併科新臺幣3百萬元以下罰金」，第11條第2項規定「有
    第2條第2款之洗錢行為者，處7年以下有期徒刑，得併科新
    臺幣5百萬元以下罰金」。修正後即現行洗錢防制法第2條規
    定「本法所稱洗錢，指下列行為：一、意圖掩飾或隱匿特定
    犯罪所得來源，或使他人逃避刑事追訴，而移轉或變更特定
    犯罪所得。二、掩飾或隱匿特定犯罪所得之本質、來源、去
    向、所在、所有權、處分權或其他權益者。三、收受、持有
    或使用他人之特定犯罪所得」，第3條第2款規定「本法所稱
    特定犯罪，指下列各款之罪：二、刑法第121條第1項、第12
    3條、第201條之1第2項、第268條、第339條、第339條之3、
    第342條、第344條、第349條之罪」，第14條規定「有第2條
    各款所列洗錢行為者，處7年以下有期徒刑，併科新臺幣5百
    萬元以下罰金。前項之未遂犯罰之。前2項情形，不得科以
    超過其特定犯罪所定最重本刑之刑」。則洗錢防制法就洗錢
    行為之定義中，雖就構成要件「重大犯罪」擴張為「特定犯
    罪」，並刪除「犯罪所得在新臺幣500萬元以上者，亦屬重
    大犯罪」，構成要件放寬為刑法第339條之詐欺罪為特定犯
    罪，則本案詐欺犯罪所得合計已超過500萬元以上，符合修
    正前洗錢防制法第3條第2項第1款所規定之犯罪所得在新臺
    幣500萬以上之詐欺取財罪之重大犯罪，就被告廖慕儒、游
    朝智如本案犯罪事實欄一(一)所示行為，不論依現行之洗錢
    防制法第3條第2款或修正前之洗錢防制法第3條第2項第1款
    之規定，均構成修正前之洗錢防制法第2條第1款之「掩飾或
    隱匿因自己重大犯罪所得財物」之洗錢行為、現行之洗錢防
    制法第2條之洗錢行為；另就被告張嘉紋、莊鵑朱、林高億
    、盧冠汝、賴一龍如本案犯罪事實欄一(一)所示行為，不論
    依現行之洗錢防制法第3條第2款或修正前之洗錢防制法第3
    條第2項第1款之規定，均構成修正前之洗錢防制法第2條第2
    款之「掩飾、收受他人因重大犯罪所得財物」之洗錢行為、
    現行之洗錢防制法第2條之洗錢行為。再比較現行之洗錢防
    制法與修正前之洗錢防制法就有期徒刑部分，就原先第11條
    第1項「5年以下有期徒刑」改為第14條「7年以下有期徒刑
    」；原先第11條第2項「得併科新臺幣5百萬元以下罰金」改
    為第14條「併科新臺幣5百萬元以下罰金」。綜合比較新舊
    法之構成要件及法定刑度後，修正後之規定並未較有利於上
    開被告，依刑法第2條第1項前段之規定，自應適用行為時即
    修正前洗錢防制法第11條第1項、第2項之規定論處。
二、茲就各被告論罪如下：
(一)核被告廖慕儒、游朝智及被告、蔡宏凱、賴建益、蔡旻憲、
    鄭承霖、周芃逸、黃銥靜及被告劉建政、黃漢中、葉佑倫、
    廖健成如犯罪事實欄一所為，均係犯刑法第339條之4第1項
    第2款之三人以上共同犯詐欺取財罪及同法第216條、第210
    條之行使偽造私文書罪。其等偽造印文之行為，為偽造私文
    書之部分行為，偽造私文書後復持以行使，其偽造私文書之
    低度行為為行使之高度行為所吸收，均不另論罪。其等所為
    三人以上共同犯詐欺取財罪與行使偽造私文書罪間，各係一
    行為觸犯數罪名之想像競合犯，應從一重論以刑法第339條
    之4第1項第2款之三人以上共同犯詐欺取財罪。另據上開104
    年11月、12月機房月報表、機房成績效表所載，可見立展詐
    欺集團自104年11月1日至104年12月31日間，對1781名被害
    人實施詐欺，得手7億3773萬5630元，故認上開被告應論以
    三人以上共同犯詐欺取財罪，共1782罪。
(二)核被告陳美華、田維綸如犯罪事實欄一所為，均係犯刑法第
    30條第1項前段、第339條之4第1項第2款之幫助犯三人以上
    詐欺取財罪及同法第216條、第210條之幫助犯行使偽造私文
    書罪，其等各以一個幫助行為，同時幫助詐欺機房成員向各
    個被害人詐取財物，及實行行使偽造私文書犯行，係異種想
    像競合犯，應從一情節較重之幫助犯三人以上詐欺取財罪處
    斷，並論以一罪。起訴意旨認其等構成共同加重詐欺取財、
    行使偽造私文書罪，容有未洽，應予更正，又因刑事訴訟法
    第300條所謂變更法條，係指罪名之變更而言。若僅行為態
    樣有正犯、從犯之分，或既遂、未遂之分，即無庸引用刑事
    訴訟法第300條變更起訴法條（最高法院101年度台上字第38
    05號判決意旨參照），併予敘明。
(三)核被告廖慕儒、游朝智如犯罪事實欄一(一)所為，均係犯洗
    錢防制法第11條第1項掩飾、隱匿因自己重大犯罪所得財物
    罪。被告張嘉紋、莊鵑朱、林高億、盧冠汝、賴一龍並未參
    與本件詐欺犯行（詳下述），核其等如犯罪事實欄一(一)所
    為，均係犯洗錢防制法第11條第2項掩飾、收受他人因重大
    犯罪所得財物罪。上開被告雖有多次匯款給黃銘賢之舉動，
    然而其等匯款之動機、目的同一，受款者均屬黃銘賢集團，
    各別之匯款動作應視為接續犯之數次舉動，概括論以一次之
    洗錢行為。
(四)按共同正犯之意思聯絡，不限於事前有所協議，其於行為當
     時，基於相互之認識，以共同犯罪之意思參與者，亦無礙
    於共同正犯之成立；又按共同正犯之成立，祇須具有犯意之
    聯絡及行為之分擔，既不問犯罪動機起於何人，亦不必每一
    階段犯行，均須參與，若共同實施犯罪行為之人，在共同意
    思範圍內，各自分擔犯罪行為之一部，相互利用他人之行為
    ，以達其犯罪之目的，其成立不以全體均參與實施犯罪構成
    要件之行為為要件；參與犯罪構成要件之行為者，固為共同
    正犯；以自己共同犯罪之意思，參與犯罪構成要件以外之行
    為，或以自己共同犯罪之意思，事前同謀，而由其中一部分
    人實行犯罪之行為者，亦均應認為共同正犯，使之對於全部
    行為所發生之結果，負其責任；另共同正犯之意思聯絡，原
    不以數人間直接發生者為限，若有間接之聯絡者，亦包括在
    內，如甲分別邀約乙、丙犯罪，雖乙、丙間彼此並無直接之
    聯絡，亦無礙於其為共同正犯之成立。事前同謀，事後分贓
    ，並於實施犯罪之際，擔任在外把風，顯係以自己犯罪之意
    思而參與犯罪，即應認為共同正犯（最高法院73年台上字第
    1886號判例、92年度台上字第2824號判決、34年上字第862
    號判例、77年台上字第2135號判例、司法院院字第2030號解
    釋意旨參照）。是以共同之行為決意不一定要在事先即行為
    前便已存在，行為當中始先後形成亦可，且不以其間均相互
    認識為要件。而電話、網路詐騙之犯罪型態，自架設跨國遠
    端遙控電話或網路電話，至發送不實訊息、假冒偵辦刑案之
    公務員、收集取得人頭帳戶、撥打電話實施詐騙、指定被害
    人匯款帳戶、自人頭帳戶提領款項、取贓分贓等各階段，乃
    係需由多人縝密分工方能完成之集團性犯罪。且跨國電話詐
    騙此一新興社會犯罪型態，係集合詐騙電信流（一、二及三
    線之實行詐騙者）、詐騙資金流（地下匯兌業者及收購人頭
    帳戶者）、詐欺網路流（向海峽兩岸及境內外二類電信業者
    申租網段予以介接及分租予其他詐欺網路流網管共犯，提供
    網路介接技術及排除網路介接障礙者）及串聯其間之匯款車
    手集團，以介接詐騙專屬網路撥打電話實施詐騙，指定被害
    人匯款至人頭帳戶，車手自人頭帳戶提領款項取贓，車手及
    地下匯兌跨兩岸及國境分贓等階段，乃係需由多人縝密分工
    方能完成之集團性犯罪。故參與詐欺集團之運作者，不問是
    出資者（金主）、管理幹部、招募幹部、機手、水公司成員
    、水房建物承租人、機房建物承租人、申租網路者、介接網
    路者、車手、帳房，皆係以自己犯罪之意思，參與構成要件
    之行為，彼此間有犯意聯絡與行為分擔，均成立共同正犯。
    本案被告被告廖慕儒、游朝智負責詐欺機房及水房之出資、
    成立、管理，被告蔡宏凱、賴建益、蔡旻憲、鄭承霖、周芃
    逸、黃銥靜分擔詐欺機房之撥打電話實施詐騙部分，被告劉
    建政、黃漢中、葉佑倫、廖健成分擔車手提款、運作水房部
    分，彼此之間、與立展詐欺集團上層成員間，均有犯意聯絡
    及行為分擔，為共同正犯。　　　　
(五)有關犯罪事實欄二：
　1.按商業會計法第71條第1款所處罰者，係商業負責人、主辦
    及經辦會計人員或依法受託代他人處理會計事務之人員，以
    明知為不實之事項，而填製會計憑證或記入帳冊之行為。商
    業會計法第4條規定「本法所定商業負責人之範圍，依公司
    法、商業登記法及其他法律有關之規定」，而公司法第8條
    第1、2項規定「本法所稱公司負責人：在無限公司、兩合公
    司為執行業務或代表公司之股東；在有限公司、股份有限公
    司為董事。公司之經理人或清算人，股份有限公司之發起人
    、監察人、檢查人、重整人或重整監督人，在執行職務範圍
    內，亦為公司負責人」，是依公司法、商業登記法所規定之
    公司負責人，並不包含不具前述身分之所謂實際負責人在內
    （最高法院102年度台上字第2108號判決意旨參照）。而按
    商業會計法第71條第1款之填製不實會計憑證罪及同條第4款
    之故意遺漏會計事項不為記錄罪，犯罪主體必須為商業負責
    人、主辦及經辦會計人員或依法受託代他人處理會計事物之
    人員，自屬因身分或特定關係始能成立之犯罪。如未具上開
    身分者，應與有該身分者共犯，始有適用該法論處之餘地（
    最高法院93年度台上字第333號判決參照）。再按刑法第31
    條第1項規定，因身分或其他特定關係成立之罪，其共同實
    行、教唆或幫助者，雖無特定關係，仍以正犯或共犯論。本
    件共同被告李庭瑋及被告林明達、林冠銘、廖慕儒皆曾任立
    展公司之登記負責人，於渠等為登記負責人之期間，自屬商
    業會計法第4條所稱之商業負責人；而被告楊捷羽、張嘉紋
    為立展公司之主辦及經辦會計人員，受店長即被告林冠銘、
    林子閔之指示製作相關會計憑證或故意遺漏不為記錄，而被
    告林冠銘、林子閔係經立展公司之實際負責人李庭瑋之同意
    或指示，故關於被告楊捷羽、張嘉紋所涉之商業會計法第71
    條第1款、第4款犯行部分，共同被告李庭瑋未為登記負責人
    而為實際負責人之期間，及被告林冠銘非任登記負責人而為
    店長期間及被告林子閔擔任店長期間，依刑法第31條第1項
    規定，亦成立共同正犯。
　2.立展公司以人頭登記為買賣車輛之車主，目的在於「避稅」
    、「避稅」，已經被告楊捷羽、林冠銘、何政霖等人陳述明
    確，故立展公司以此方式，躲避國稅局之查緝，故意在統一
    發票上記載較低之車輛售出金額，及故意遺漏不開立統一發
    票，涉逃漏營業稅及營利事業所得稅。立展公司為本件營業
    稅及營利事業所得稅之納稅義務人，故共同被告李庭瑋及被
    告林明達、林冠銘、廖慕儒在為立展公司登記負責人之期間
    ，係犯稅捐稽徵法第47條第1項第1款、第41條之公司登記負
    責人以不正當方法逃漏稅捐罪嫌，共同被告李庭瑋任實際負
    責人期間，係犯稅捐稽徵法第47條第2項、第41條之公司實
    際負責人以不正當方法逃漏稅捐罪嫌，而立展公司上開逃漏
    稅捐方法，經店長即被告林冠銘、林子閔經公司負責人之授
    權，指示公司會計即被告楊捷羽、張嘉紋向國稅局為不實之
    申報，故被告林冠銘、林子閔、楊捷羽、張嘉紋，與立展公
    司上開登記負責人及實際負責人間，依刑法第31條第1項之
    規定，亦成立共同正犯。至提供個人證件供立展公司登記為
    人頭車主之被告林冠銘、楊捷羽、吳苡僑、詹凱勛、陳戎琳
    、劉韋岐、何政霖，係以此方式幫助立展公司逃漏營業稅及
    營利事業所得稅，係犯稅捐稽徵法第43條第1項之幫助逃漏
    稅捐罪嫌。又如附表六之共同被告李庭瑋及被告廖慕儒、林
    明達、林冠銘、林子閔、楊捷羽、張嘉紋、吳苡僑、詹凱勛
    、陳戎琳、劉韋岐、何政霖等人，因提供人頭車主之個人證
    件，向監理機關登記為車主，而非以立展公司登記為車主，
    由監理機關為形式審查後，在職掌之公文書上登記人頭車主
    為所有人等事項，致生損害於監理機關管理車輛車籍之正確
    性，此部分均係犯刑法第214條之使公務員登記不實事項於
    公文書罪嫌。被告廖慕儒、楊捷羽、張嘉紋、林子閔、林冠
    銘、林明達所涉商業會計法、稅捐稽徵法、幫助逃漏稅及使
    公務員登載不實等罪間，係想像競合犯，從一重之填製不實
    會計憑證罪處斷。被告林子閔(於103年間)、吳苡僑、陳戎
    琳、何政霖、詹凱勛、劉韋岐所涉幫助逃漏稅與使公務員登
    載不實等罪間，亦為想像競合犯，從一重之幫助逃漏稅罪處
    斷。
　3.又營利事業單位，應在單月15日前申報前期(前2個月)之營
    業稅，及每年5月1日至31日申報前一年度之營利事業所得稅
    ，故被告廖慕儒、楊捷羽、張嘉紋、林子閔、林冠銘、林明
    達所涉之填製不實會計憑證罪之罪數，及被告林子閔(於103
    年間)、吳苡僑、陳戎琳、何政霖、詹凱勛、劉韋岐所涉幫
    助逃漏稅罪之罪數，於各期申報營業稅及營利事業所得稅時
    係基於各別之犯意為之，應以各該營業稅及營利事業所得稅
    之申報次數為計算標準(被告林子閔《於103年間》、吳苡僑、
    陳戎琳、何政霖、詹凱勛、劉韋岐於各該年度雖發生幫助逃
    漏營業稅及營利事業所得稅之結果，但僅有單次提供個人證
    件之行為，故僅依營業稅計算罪數)，而依附表六罪數欄所
    載之罪數，分論併罰。
三、刑之加重減輕：
(一)被告林高億前因詐欺等案件，經法院判決並定應執行刑有期
    徒刑10月確定，於101年5月10日易科罰金執行完畢；被告蔡
    旻憲前因詐欺案件，經法院判處有期徒刑6月確定，於102年
    8月2日易科罰金執行完畢等情，有其等臺灣高等法院被告前
    案紀錄表在卷可按，其等於受有期徒刑執行完畢後5年以內
    ，故意再犯本件法定刑為有期徒刑以上之罪，為累犯。其等
    前案為詐欺犯罪，且依其等本案犯罪情節觀之，亦無應量處
    最低法定刑，否則有違罪刑相當原則，暨有因無法適用刑法
    第59條酌量減輕其刑之規定，致其人身自由遭受過苛侵害之
    情形，自無司法院大法官會議釋字第775號解釋之適用，爰
    依刑法第47條第1項規定，均加重其刑。
(二)被告陳美華、田維綸為幫助犯，應依刑法第30條第2項規定
    ，按正犯之刑減輕之。　
四、爰審酌：(一)我國詐欺犯罪集團猖獗，係嚴重社會問題，為
    政府嚴 格查緝對象，且在境外設立詐欺機房詐欺大陸地區
    民眾，已嚴重影響我國之國際聲譽地位，被告廖慕儒、游朝
    智成立詐欺集團，設立詐欺機房及水房，為詐欺集團之管理
    人，被告蔡宏凱、賴建益、蔡旻憲、鄭承霖、周芃逸、黃銥
    靜擔詐欺機房之撥打電話實施詐騙部分，被告劉建政、黃漢
    中、葉佑倫、廖健成分擔車手提款、運作水房部分，而共同
    對大陸地區民眾實施詐騙，所為殊值非難，被告陳美華、田
    維綸擔任詐欺機房廚師，所為亦不可取。又被告廖慕儒、游
    朝智掩飾、隱匿因自己重大犯罪所得財物；被告張嘉紋、莊
    鵑朱、林高億、盧冠汝、賴一龍掩飾、收受他人因重大犯罪
    所得財物，阻礙國家對詐欺犯罪所得之追查、處罰，造成被
    害人求償上之困難。又其等事後均矢口否認犯行，犯罪後態
    度均屬不佳。復斟酌其等所自陳之智識程度及家庭生活狀況
    暨其等犯罪之動機、目的、手段等一切情事，分別量處如附
    表十主文欄編號1⑴⑵、3⑴、4⑴⑵、7至20、22、23所示之刑，
    並就被告被告廖慕儒、游朝智、蔡宏凱、賴建益、蔡旻憲、
    鄭承霖、周芃逸、黃銥靜、劉建政、黃漢中、葉佑倫、廖健
    成各定其等應執行之刑如主文所示。至被告陳美華、田維綸
    所犯之幫助犯三人以上詐欺取財罪，所各處有期徒刑6月，
    雖不得易科罰金，然依刑法第41條第3項之規定，仍得聲請
    易服社會勞動，附此敘明。(二)審酌被告廖慕儒、楊捷羽、
    張嘉紋、林子閔、林冠銘、林明達共同以填製不實會計憑證
    及使公務員登載不實之手段逃漏營業稅或營所稅，被告林子
    閔、吳苡僑、陳戎琳、何政霖、詹凱勛、劉韋岐幫助營業人
    逃漏營業稅額，均妨害稅務健全，造成國家稅賦短收，行為
    均值非難，並斟酌其等之犯罪動機、目的、手段、幫助逃漏
    稅捐金額、犯後均坦承犯行等一切情狀，分別量處如附表十
    主文欄編號1⑶、2、3⑵、5⑴⑵、6、21、24至28所示之刑，並
    均諭知易科罰金之折算標準，暨定其等應執行之刑及易科罰
    金之折算標準。
五、沒收部分：
(一)刑法關於沒收之規定，業於104年12月30日經總統以華總一
    義字第10400153651號令修正公布刑法第2、38、40、51條等
    條文，增訂第38-1至38-3、40-2條等條文及第五章之一章名
    ，並刪除第34、39、40-1條條文，另於被告行為後之105年6
    月22日經總統以華總一義字第10500063131號令修正公布第3
    8-3條條文，且均自105年7月1日起施行。又按沒收、非拘束
    人身自由之保安處分適用裁判時之法律，修正後刑法第2條
    第2項定有明文，是本案關於刑法沒收部分，依照前揭規定
    ，自應適用裁判時即105年7月1日修正施行後之規定，毋庸
    為新舊法之比較適用，合先敘明。
(二)又按犯罪所得，屬於犯罪行為人者，沒收之；前2項之沒收
    ，於全部或一部不能沒收或不宜執行沒收時，追徵其價額；
    前條犯罪所得及追徵之範圍與價額，認定顯有困難，得以估
    算認定之，刑法第38條之1第1項前段、第3項、第38條之2第
    1項前段分別定有明文。而沒收新制係參考外國立法例，為
    契合沒收之法律本質，認沒收為刑法所定刑罰及保安處分以
    外之法律效果，具有獨立性，而非刑罰（從刑），已明定沒
    收為獨立之法律效果，在修正刑法第五章之一以專章規範，
    故判決主文內諭知沒收，已毋庸於各罪項下分別宣告沒收，
    亦可另立一項合併為相關沒收宣告之諭知，使判決主文更簡
    明易懂，增進人民對司法之瞭解與信賴（最高法院106年度
    台上字第386號判決意旨參照）。又就刑事處罰而言，「連
    帶」本具有「連坐」之性質。在民事上，連帶債務之成立，
    除當事人明示外，必須法律有規定者為限（民法第272條參
    照）。沒收兼具刑罰與保安處分之性質，以剝奪人民之財產
    權為內容，係對於人民基本權所為之干預，自應受法律保留
    原則之限制。共同犯罪行為人之組織分工及不法所得，未必
    相同，特別是集團性或重大經濟、貪污犯罪，彼此間犯罪所
    得之分配懸殊，其分配較少甚或未受分配之人，如仍應就全
    部犯罪所得負連帶沒收之責，超過其個人所得之剝奪，無異
    代替其他犯罪參與者承擔刑罰，顯失公平。故共同犯罪，其
    所得之沒收，應就各人分得之數為之（最高法院104年度台
    上字第3864號判決意旨參照）。
　1.查依證人A1證述，陳美華綽號「美華」，做廚房；田維綸綽
    號「鮑魚」，做廚房；蔡旻憲綽號「麵線」，做一線；周芃
    逸綽號「碰企」，做二線，在績效表中代號「企」；鄭承霖
    ，做一線；黃銥靜綽號「侯佩岑」，做一線等語，佐以卷附
    二線及三線代號表之代號（見B4卷第187至189頁）及12月公
    帳申請出入檔案所載「實領台幣」金額（見B4卷第191至192
    頁），可見「麵」實領金額190693元、「鮑魚」實領金額56
    389元、「肉」實領金額235086元、「岑」實領金額324878
    元等情，堪認被告蔡旻憲所為104年12月之詐欺領得報酬190
    693元、被告田維綸所為104年12月之幫助詐欺領得報酬5638
    9、被告蔡宏凱所為104年12月之詐欺領得報酬235086元、被
    告黃銥靜所為104年12月之詐欺領得報酬324878元。上開款
    項分別為上開被告之犯罪所得，應諭知沒收，於全部或一部
    不能沒收或不宜執行沒收時，追徵其價額。至於上開被告所
    為104年11月之詐欺，及被告周芃逸、鄭承霖、賴建益所為
    本件詐欺，被告陳美華所為本件幫助詐欺，尚無證據證明已
    有因此獲取報酬或分潤贓款，即難認有犯罪所得，附此敘明
    。
　2.本件之境外詐欺機房成員詐欺業績所得雖估算總額為7億377
    3萬5630元，但該金額款項並未扣案，且實際入帳及分配情
    形不明，尚難以估算共同被告李庭瑋及被告廖慕儒、游朝智
    及其他幕後金主間就該金額款項分配之犯罪所得。惟被告游
    朝智係詐欺集團資金運作之管理人，以永春東路水房為據點
    ，車手頭向車手收取詐欺所得贓款後，即攜回水房分配，且
    境外詐欺機房成員報酬，亦係被告游朝智指示轉匯至黃銘賢
    之帳戶，已如前述。又附表二編號2在永春東路水房3樓查扣
    之現金109萬6000元、現金1萬1100元為被告游朝智所簽認，
    另現金7萬4900元雖無人簽認，但被告游朝智負責管理水房
    ，具有對水房現金實際管領地位，是上開現金均屬詐欺犯罪
    所得，應在被告游朝智詐欺犯罪項下諭知沒收。附表二編號
    2在永春東路水房3樓查扣之現金8萬元為被告劉建政所簽認
    ，上開現金屬詐欺犯罪所得，應在被告劉建政詐欺犯罪項下
    諭知沒收。附表二編號2在永春東路水房3樓查扣之現金5000
    元及編號3在4樓查扣之現金161萬9000元、現金2萬9600元、
    金鎖片11片為被告廖健成所有，上開現金、金鎖片屬詐欺犯
    罪所得或變得之物，應在被告廖健成詐欺犯罪項下諭知沒收
    。附表二編號2在永春東路水房3樓查扣之現金2萬3600元為
    被告葉佑倫所簽認，屬詐欺犯罪所得，應在被告葉佑倫詐欺
    犯罪項下諭知沒收。
　3.附表九編號130查扣之現金451萬4300元，應係共同被告李庭
    瑋所有之物，不得在本件被告犯罪項下諭知沒收，附此敘明
    。另洗錢防制法第18條第1項前段規定，犯第14條之罪，其
    所移轉、變更、掩飾、隱匿、收受、取得、持有、使用之財
    物或財產上利益，沒收之。前揭洗錢防制法關聯客體之沒收
    ，核其性質應屬刑法犯罪工具沒收之特別規定，惟上開條文
    雖採義務沒收主義，卻未特別規定「不問屬於犯罪行為人與
    否，沒收之」，此部分條文之解釋自應回歸適用原則性之規
    範，即參諸刑法第38條第2項前段，以屬於犯人行為人所有
    者為限，始應予沒收。查被告張嘉紋、莊鵑朱、林高億、盧
    冠汝、賴一龍轉帳入境外帳戶之款項，經他人提領後已轉交
    詐欺集團其他成員，上開被告已不具所有權，依法自無從宣
    告沒收，併此敘明。　　
　4.立展公司逃漏之營業稅224萬2859元、逃漏營利事業所得稅5
    39萬5095元，為立展公司(納稅義務人)之犯罪所得，依刑法
    第38條之1第1項及第2項規定，宣告沒收之，於全部或一部
    不能沒收或不宜執行沒收時，追徵其價額。　
(三)按供犯罪所用、犯罪預備之物或犯罪所生之物，屬於犯罪行
    為人者，得沒收之，刑法第38條第2項前段定有明文。
　1.在多明尼加聖多明哥市機房扣得筆記型電腦、隨身碟及在黃
    銘賢住處扣得行動電話、筆記型電腦、VoIP Gateway（網路
    電話閘道器）及附表二所示於105年1月13日在永春東路水房
    執行搜索扣押所得物品，固屬本件被告及共犯供犯罪所用之
    物，然均非被告等所有，即無從在本件被告犯罪項下諭知沒
    收，併此敘明。
　2.附表二編號2在永春東路水房3樓查扣之記帳本1本、隨身碟2
    個、IPHONE行動電話2具、蘋果牌筆記型電腦1台，屬本件被
    告及共犯供犯罪所用之物，且為被告游朝智所簽認，另ACER
    牌筆電型電腦1台雖無人簽認，然該電腦存有偽造之大陸地
    區刑事逮捕命令、凍結管收執行命令、人民檢察院刑事逮捕
    命令，為犯罪所用之物，而被告游朝智負責管理水房，對水
    房內之電腦應有管領地位，上開物品均應在被告游朝智詐欺
    犯罪項下諭知沒收。附表二編號1在永春東路水房1樓查扣之
    碟身碟（SanDisk）1個及「王建人」、「紀凱文」之銀聯卡
    共47張，為犯罪所用之物，為被告劉建政所有，上開物品均
    應在被告劉建政詐欺犯罪項下諭知沒收。附表二編號1在永
    春東路水房1樓查扣之IPHONE行動電話1具，內有討論業績之
    對話紀錄，為犯罪所用之物，為被告黃漢中所有，上開物品
    應在被告黃漢中詐欺犯罪項下諭知沒收。附表二編號2在永
    春東路水房3樓查扣之IPHONE行動電話1具，為犯罪所用之物
    ，為被告葉佑倫所有，上開物品應在被告葉佑倫詐欺犯罪項
    下諭知沒收。
　3.附表二「犯罪所用之物」欄所示之物，除上開經諭知沒收外
    ，其餘物品無證據證明屬本件被告所有，另在多明尼加聖多
    明哥市機房扣得筆記型電腦、隨身碟及在黃銘賢住處扣得行
    動電話、筆記型電腦、VoIP Gateway（網路電話閘道器，固
    亦屬本件被告及共犯供犯罪所用之物，然均非本件被告所有
    ，即無從在本件被告犯罪項下諭知沒收，併此敘明。
(四)按刑法第219條規定，偽造之印章、印文或署押，不問屬於
    犯人與否，沒收之。係採義務沒收主義，凡偽造之印章、印
    文或署押，不論是否屬於犯人所有，苟不能證明其已滅失，
    均應依法宣告沒收。附表三所示偽造之印文、偽刻之印章，
    均應宣告沒收。　　
乙、無罪部分：
壹、公訴意旨另以：
一、被告張嘉紋、紀沐妡、莊鵑朱、林高億、盧冠汝、賴一龍、
    林冠銘均涉犯本件犯罪事實欄一之三人以上共同犯詐欺取財
    罪云云。
二、於104年8月11日之前，至多明尼加從事話務機房者，及只在
    104年8月11日之前匯款給黃銘賢者，本案雖尚無證據可認有
    多少被害人受騙，然此間前往多明尼加之被告已領得薪資（
    分紅），依詐欺集團按業績發放薪資（分紅）之慣例，機房
    成員已領得薪資（分紅）者，表示已經詐欺既遂。而且立展
    詐欺集團於此期間匯給黃銘賢之金錢，已遠超過立展公司販
    賣車輛所得，益可佐匯給黃銘賢的金錢來源是源自於詐欺犯
    罪所得。又林政憲(刀)所經營之「進寶團」在104年5月20日
    為警搜索時，其中帳冊記載於104年4月之詐欺收入已達1142
    萬餘元，而該案之證據顯示，「進寶團」之成員至少在104
    年3月19日至104年5月30日，前往多明尼加組成話務機房，
    均可證明立展詐欺集團，在104年8月11日之前，已經詐欺既
    遂，至少有1名被害人受害。立展詐欺集團於「102年初至10
    4年8月11日間」，歷經刑法詐欺罪法律修正，而僅論以1罪
    ，未能確定既遂之時間，應以修正前刑法第339條第1項對被
    告最為有利，參諸首揭規定，因認被告廖慕儒、張嘉紋、游
    朝智、林子閔、吳苡僑、紀沐妡、何佳茂、莊鵑朱、林高億
    、盧冠汝、賴建益、陳美華、田維綸、蔡旻憲、鄭承霖、賴
    一龍、黃俊凱、廖健成、周芃逸、黃銥靜於上開期間所為應
    立成修正前刑法第339條第1項之詐欺取財罪嫌云云。
三、參與「105年2月3日至105年底」至多明尼加、巴拉圭等地組
    成話務機房之被告，以及僅於此間匯款給黃銘賢之被告，同
    上所述，因蔡宏凱、賴建益、林宜儒、周芃逸均稱有領到薪
    水，且鄭承霖亦坦承前往多明尼加從事電信詐欺，依詐欺集
    團按業績發放薪資(分紅)之慣例，機房成員已領得薪資(分
    紅)者，表示已經詐欺既遂，故此間至少有1名被害人受騙，
    因認被告廖慕儒、郭淑娟、張嘉紋、莊鵑朱、林高億、盧冠
    汝、蔡宏凱、陳書萍、賴建益、陳美華、田維綸、蔡旻憲、
    鄭承霖、廖健成、周芃逸於上開期間所為應成立刑法第216
    條、第210條之行使偽造私文書罪及刑法第339條之4第1項第
    2款之三人以上共同犯詐欺取財罪嫌云云。
四、被告曾耀興指示被告黃俊凱匯出之款項，已超過500萬元之
    洗錢防制法重大犯罪門檻，而被告何佳茂受指示前往匯款之
    款項亦在500萬元以上，其等所匯出者係自己及共犯間之詐
    欺犯罪所得，皆構成修正前洗錢防制法第11條第1項之洗錢
    罪嫌云云。
貳、按犯罪事實應依證據認定之，無證據不得認定犯罪事實，又
     不能證明被告犯罪者，應諭知無罪之判決，刑事訴訟法第1
    5 4條第2項及第301條第1項分別定有明文。其次，刑事訴訟
    法 上所謂認定犯罪事實之證據，係指足以認定被告確有犯
    罪行為之積極證據而言；如未能發現相當證據或證據不足以
    證明，自不能以推測或擬制之方法，以為裁判基礎（最高法
    院29年上字第3105號、40年台上字第86號判例參照）。再者
    ，檢察官就被告犯罪事實，應負舉證責任，並指出證明之方
    法，刑事訴訟法第161條第1項定有明文，因此，檢察官對於
    起訴之犯罪事實，應負提出證據及說服之實質舉證責任。倘
    其所提出之證據，不足為被告有罪之積極證明，或其指出證
    明之方法，無從說服法院以形成被告有罪之心證，基於無罪
    推定之原則，自應為被告無罪判決之諭知（最高法院92年台
    上字第128號判例參照）。
叁、公訴意旨認被告等涉犯上開罪嫌，無非係以⑴張嘉紋、紀沐
    妡、莊鵑朱、林高億、盧冠汝、賴一龍、林冠銘之匯款至境
    外帳戶行為；⑵①被告周芃逸、蔡旻憲、鄭承霖、賴建益、陳
    美華、田維綸、黃銥靜、林子閔之「104年8月11日之前」出
    入境紀錄；②被告周芃逸、蔡旻憲、鄭承霖、賴建益、陳美
    華、田維綸、蔡宏凱、陳書萍之「105年2月3日至105年底」
    出入境紀錄；⑶證人曾逸軒、黃棻柔、曾心彤之證述；⑷被告
    等供稱於「102年初至104年8月11日間」有領取薪資及被告
    蔡宏凱、賴建益、周芃逸及共犯林宜儒供稱於「105年2月3
    日至105年底」有領取薪資，立展詐欺集團於上開兩期間均
    有匯出鉅額款項予黃銘賢；⑸被告黃俊凱、何佳茂、郭淑娟
    之匯款至境外帳戶行為為據。經查：
一、被告周芃逸、蔡旻憲、鄭承霖、賴建益、陳美華、田維綸、
    黃銥靜、林子閔有於「104年8月11日之前」人在多明尼加或
    巴拉圭等節；被告周芃逸、蔡旻憲、鄭承霖、賴建益、陳美
    華、田維綸、蔡宏凱、陳書萍有於「105年2月3日至105年底
    」人在多明尼加或巴拉圭等節，固經其等於本院訊問時坦承
    ，且有其等出入境紀錄在卷可考。又被告張嘉紋、莊鵑朱、
    林高億、盧冠汝、賴一龍有匯款至境外帳戶行為且成立洗錢
    罪，已如上述，而被告郭淑娟、紀沐妡、黃俊凱、何佳茂有
    如附表四、五所示匯款至境外帳戶行為，為其等所不爭執，
    且有一定金額以上通貨交易資料、外匯水單在卷可考，又林
    冠銘曾於104年5月12日至105年3月8日任立展公司名義負責
    人，據其於偵訊中坦承，且有立展公司登記資料在卷可參，
    上開情節固可認為事實。
二、惟：
　1.觀諸詐欺集團作為詐欺工具之上開「上海市人民檢察院刑事
    逮捕命令」、「上海市人民檢察院凍結管收執行命令」、「
    北京市最高人民檢察院刑事逮捕命令」，所載生效日期或為
    2015年12月31日、或為2016年1月9日、或為2016年1月11日
    ，均與「102年初至104年8月11日間」、「105年2月3日至10
    5年底期間」，在時間上有所差距。又本件經員警鑑識扣案
    電腦、行動電話、隨身碟內存之電磁紀錄，僅所獲取之104
    年11月、12月機房月報表、機房成績效表、二線及三線代號
    表、12月公帳申請出入檔案，可茲證明本件詐欺集團確有於
    104年11月及12月間著手從事詐欺，尚無其他科學證據證明
    本件詐欺集團有於其他期間已著手向被害人實施詐騙或有被
    害人存在。從而上開於「104年8月11日之前」、「105年2月
    3日至105年底」人在多明尼加或巴拉圭之被告是否有著手向
    被害人實施詐騙或有被害人存在，未出境之被告是否應共涉
    詐欺犯嫌，均未能證明。
　2.被告張嘉紋、莊鵑朱、林高億、盧冠汝、賴一龍固有匯款至
    境外帳戶行為且成立洗錢罪，雖其等匯款時間均與本件詐欺
    犯行發生期間104年11月及12月間有重疊，然其等未曾出境
    加入詐欺機房或參與永春東路水房運作，其等主觀上是否有
    共同詐欺之犯意，或僅是基於洗錢犯意而為，即有可疑。另
    被告紀沐妡之匯款時間僅於104年7月至9月間，被告郭淑娟
    之匯款時間僅於105年4月間，被告何佳茂之匯款時間僅於10
    2年5月至12月間，被告黃俊凱之匯款時間僅於102年12月至1
    04年7月間，均與本件詐欺犯行發生期間104年11月及12月間
    有相當差距，其等亦未曾出境加入詐欺機房或參與永春東路
    水房運作，更難以推測或擬制方法認其等之匯款行為，即是
    分擔詐欺犯罪之一部。至被告張嘉紋固為立展公司會計、被
    告林冠銘固曾擔任立展公司負責人且於員警搜索水房時在場
    ，然被告張嘉紋自106年起方接任立展公司會計職位，且其2
    人等未曾出境加入詐欺機房，又遍查全卷，並無其他科學證
    據足證其2人有參與本件詐欺，尚不能以其等具立展公司職
    位而命其共同負詐欺犯罪之責。
　3.證人曾逸軒、黃棻柔固於偵訊時證稱：曾於103年10月11日
    至25日至多明尼加做詐欺、於103年11月20日至104年1月20
    日至巴拉圭做詐欺，有在多明尼加或巴拉圭看過被告陳美華
    ，是煮飯的等語（見偵15057卷二第80至81頁、第82至83頁
    ）；證人曾心彤固於偵訊時證稱：曾於102年11月7日至104
    年1月30日間，多次出境至多明尼加、巴拉圭做詐欺年1月20
    日至巴拉圭做詐欺，有看過田維綸是買菜的、陳美華是煮飯
    的等語（見偵15057卷二卷第212頁至第212頁背面），然依
    其等證述，並未實際證稱有目擊有何機房成員已有著手實施
    詐騙被害人，或係僅止於背誦詐騙稿、訓練階段，自無從據
    其等證述作為不利於本件被告之認定。至立展詐欺集團固有
    於上開兩期間匯出款項予黃銘賢，上開匯款目的縱係為籌備
    或供應詐欺集團機房於上開兩期間之運作所需，然本件實無
    證據證明本件詐欺集團於上開兩期間已有著手實施詐騙被害
    人，尚不能以推測或擬制方法逕認本件境外機房取得運作資
    金後，必有於上開兩期間著手實施詐騙。另本件被告蔡宏凱
    、賴建益、周芃逸及共犯林宜儒供稱有領取薪資云云，無非
    是其等於偵訊時辯解在境外從事博奕工作之假托之詞，本不
    足採，更不能逕行將其等假托之「薪資」解釋為詐欺所得「
    分紅」。
肆、綜上，公訴人起訴上開被告涉有上開詐欺、行使偽造私文書
    、洗錢之行為，但未能舉出積極、直接證據以資證明，公訴
    人指出之證明方法，即無從證明上開被告有何上開公訴意旨
    所指之犯行，揆諸前揭說明，應為無罪之諭知，以昭審慎。
據上論斷，應依刑事訴訟法第299條第1項前段、第301條第1項前
段，(修正前)洗錢防制法第11條，商業會計法第71條第1款，稅
捐稽徵法第43條第1項、第47條，刑法第2條第1項前段、第2項、
第11條前段、第28條、第30條、第216條、第210條、第339條之4
第1項第2款、第55條、第47條第1項、第51條第5款、第41條第1
項前段、第8項、第219條、第38條第2項前段、第38條之1第1項
、第3項，刑法施行法第1條之1第1項，判決如主文。
本案經檢察官張時嘉提起公訴，檢察官張添興到庭執行職務。
中　　華　　民　　國    111　　年　　3　　月    16　　日
            刑事第十三庭  審判長法  官  林德鑫      
　　　　　　　　　              法  官  洪瑞隆      
　　　　　　　　　              法  官  陳怡秀      
以上正本證明與原本無異。
如不服本判決應於收受判決後20日內向本院提出上訴書狀，並應
述具體理由；其未敘述上訴理由者，應於上訴期間屆滿後20日內
向本院補提理由書（均須按他造當事人之人數附繕本）「切勿逕
送上級法院」。
                                書記官  高郁婷      
中　　華　　民　　國　  111  　年　　3    月　　21　　日
附表一：立展詐欺集團機房成員組成話務機房        編號 姓名 綽號 職務 績效表代號 104年8月11日前在多明尼加或巴拉圭（103年11月至104年2月間） 104年8月12日至105年2月2日間在多明尼加 105年2月3日至105年底在多明尼加或巴拉圭 1 曾耀興 大衛 老闆  是 是 是 2 陳明德 AK 三線主管 K 是 是 是 3 賴志文 菜脯 二線主管 仲 是 是 是 4 李志瑋 小妞 電腦手 妞 是 是 是 5 周芃逸 碰企 二線 企 是 是 是 6 林鈾宸 小高 二線 昂 是 是 是 7 黃誌鐿 小白 二線 杰 是 是 是 8 張郡哲 猴子 二線 猴 是 是 是 9 詹勝傑 小詹 二線 詹 是 是 是  10 黃孟逸 沙發 二線 碰 是 是 是  11 蔡智琦 阿奇 一線  是 是 是  12 蔡旻憲 麵線 一線 麵 是 是 是  13 鄭承霖  一線  是 是 是  14 楊雅涵  一線  是 是 是  15 林子芸  一線  是 是 是  16 賴建益 建益   是 是 是  17 陳美華 美華 廚房 美華 是 是 是  18 田維綸 鮑魚 廚房 鮑 是 是 是  19 賴國昌 山地人   是 是 是  20 蔡宏凱 肉羹  肉  是 是  21 姜伸龍     是 是  22 林宜儒 小胖     是  23 余玉婷 婷婷 三線 婷 是 是 是  24 黃克明 阿丹 二線 丹 是 是   25 黃銥靜 侯佩岑 一線 岑 是 是   26 曾逸軒 小軒 二線  是    27 黃芬柔    是    28 曾心彤    是   

附表二：105年1月13日在永春東路水房執行搜索扣押所得物品一覽表     編號 扣押物品地點 扣得物品 犯罪所用之物 犯罪所得   1 永春東路水房1樓 1.被告劉建政身上扣得現金14400元、IPHONE行動電話3具、K他命1罐、隨身碟1個、中國聯通SIM卡15張、銀聯卡（含開卡資料）48張、鑰匙2支。 2.被告黃漢中身上扣得IPHONE行動電話1具、三星行動電話1具。 1.被告劉建政身上扣得隨身碟1個、銀聯卡（含開卡資料）48張。 2.被告黃漢中身上扣得IPHONE行動電話1具。    2 永春東路水房3樓 現金109萬6000元、現金1萬1100元、記帳本1本、匯款單3張、外幣兌換單1張、隨身碟2個、IPHONE行動電話2支、毒品咖啡包（星巴克外包裝）1包、蘋果牌筆記型電腦1臺、K他命毒品3罐（以上10項物品以被告游朝智名義簽認）、現金8萬元、K他命1罐、硝甲西泮1包（以上3項物品以被告劉建政名義簽認）、IPHONE行動電話2具、現金5000元（以上2項物品以被告廖健成名義簽認）、現金2萬3600元、IPHONE行動電話1具、鑰匙2支、編號B桌上型電腦（以上4項物品以被告葉佑倫名義簽認）、IPAD MINI平板電腦5台、現金7萬4900元、IPHONE行動電話1具、群健有線申裝收據1張、外幣兌換單2張、黃政源本國護照1本、黃政源台胞證1本、黃政源印章1顆、顏秀菁印章1顆、G-PLUS行動電話1具、點鈔機1台、毒品咖啡包200包、編號A及編號C桌上型電腦2台、ACER筆電型電腦1台、隨身硬碟1個等物品（以上15項物品無人簽認，嗣於偵訊時被告廖健成承認毒品咖啡包200包為其所有，所涉違反毒品危害防制條例部分另經法院判決確定並宣告沒收，編號A及編號C桌上型電腦其中1台被告林冠銘承認為其所有）。 被告游朝智簽認之記帳本1本、隨身碟2個、IPHONE行動電話2具、蘋果牌筆記型電腦1台、被告葉佑倫持用IPHONE行動電話1具、無人簽認之IPAD MINI平板電腦5台、IPHONE行動電話1具、G-PLUS行動電話1具、點鈔機1台、ACER筆電型電腦1台、隨身硬碟1個。 所有現場查扣之現金109萬6000元、現金1萬1100元、現金8萬元、現金5000元、現金2萬3600元、現金7萬4900元   3 永春東路水房4樓 被告廖健成房間櫃子裡扣得現金161萬9000元、包包內扣得現金2萬9600元、房間內扣得金鎖片11片（價值20萬1939元）、K他命1罐等物品為被告廖健成所有。另扣得之IPHONE行動電話3具為被告林冠銘所有。  被告廖健成遭查扣之現金161萬9000元、包包內之現金2萬9600元、房間內扣得金鎖片11片   4 永春東路水房4樓 扣得IPHONE行動電2具為被告李庭瑋所有。另扣得之IPHONE行動電話1具為被告林子閔所有。     5 永春東路水房1樓及屋外 1樓及屋外扣得牌照號碼APY-8127號自用小客車1輛（被告葉佑倫所有）、牌照號碼臨N31764號、ANQ-5535號自用小客車2輛（被告林冠銘持有）、牌照號碼8999-WL號自用小客車1輛（同案被告林子閔持有）、現金85萬3900元、牌照號碼ALZ-0918號自用小客車1輛（上開2項物品由被告游朝智持有）、牌照號碼ANQ-2529號自用小客車1輛（被告李庭璋持有）等物品（上開車輛除牌照號碼APY-8127號自用小客車外，均已發還具領）。   

附表三   編號 偽造之私文書 偽造之印章及印文  1 上海市人民檢察院刑事逮捕令 「張建軍」印章壹顆及印文壹枚、「上海市檢察執行處人民法院行政執行命令官印印章壹顆及印文壹枚」  2 上海市人民檢察院凍結管收執行命令 「張建軍」印章壹顆及印文壹枚、「上海市檢察執行處人民法院行政執行命令官印」印章壹顆及印文壹枚  3 北京市最高人民檢察院刑事逮捕命令 「張建軍」印章壹顆及印文壹枚、「上海市檢察執行處人民法院行政執行命令官印」印章壹顆及印文壹枚 

附表四：立展詐欺集團匯至黃銘賢所管理金融帳戶一覽表         編號 受款人 受款帳戶 受款銀行名稱 國家別 匯款人 交易時間年月日時分 交易金額（美金或多明尼加披索） 交易金額（新臺幣） 1 CESAR DANILO REYES PEREZ 000000000 BANCO POPULAR DOMINICANO. C. POR A. DO 何佳茂 2013年12月06日15時24分 45000 0000000 2 CESAR D. REYES 0000000000 WELLS FARGO BANK,N.A.（美國富國銀行） US 張嘉紋 2015年12月17日13時37分 20000 657829 3 CESAR D. REYES 000000000 JPMORGAN CHASE BANK,N.A.（美國摩根大通銀行） US 張嘉紋 2015年12月31日10時57分 20000 659229 4 JULIO CESAR PEREZ 0000000000 CITIBANK,N.A.（美國花旗銀行） US 張嘉紋 2015年12月31日11時09分 40680.16 0000000 5 JULIO CESAR PEREZ 0000000000 CITIBANK,N.A.（美國花旗銀行） US 張嘉紋 2016年05月03日13時34分 20465 660626 6 MING HSIEN HUANG 0000000000 CAPITAL ONE,N.A.（美國資本銀行） US 紀沐妡 2015年07月27日14時31分 63405.51 0000000 7 MING HSIEN HUANG 0000000000 CAPITAL ONE,N.A.（美國資本銀行） US 紀沐妡 2015年09月21日11時46分 46132.55 0000000 8 MING HSIEN HUANG 0000000000 CAPITAL ONE,N.A.（美國資本銀行） US 莊鵑朱 2014年09月22日 33000 997557 9 MING HSIEN HUANG 0000000000 CAPITAL ONE,N.A.（美國資本銀行） US 莊鵑朱 2015年04月10日12時36分 32020.5 0000000 10 MING HSIEN HUANG 0000000000 CAPITAL ONE,N.A.（美國資本銀行） US 莊鵑朱 2015年04月29日 32737.51 0000000 11 MING HSIEN HUANG 0000000000 CAPITAL ONE,N.A.（美國資本銀行） US 莊鵑朱 2015年10月26日 56615 0000000 12 MING HSIEN HUANG 0000000000 CAPITAL ONE,N.A.（美國資本銀行） US 黃俊凱 2014年11月20日12時49分 17490 541624 13 MING HSIEN HUANG 0000000000 CAPITAL ONE,N.A.（美國資本銀行） US 黃俊凱 2015年04月27日16時40分 20000 612200 14 MING HSIEN HUANG 000000000000 BANK OF AMERICA,N.A.（美國銀行） US 賴一龍 2014年03月18日14時19分 20000 608000 15 MING HSIEN HUANG 000000000000 BANK OF AMERICA,N.A.（美國銀行） US 何佳茂 2013年09月09日15時39分 30000 893400 16 MING HSIEN HUANG 000000000000 BANK OF AMERICA,N.A.（美國銀行） US 何佳茂 2013年09月10日11時41分 30000 892100 17 MING HSIEN HUANG 000000000000 BANK OF AMERICA,N.A.（美國銀行） US 何佳茂 2013年10月08日12時42分 30000 882600 18 MING HSIEN HUANG 000000000000 BANK OF AMERICA,N.A.（美國銀行） US 莊鵑朱 2014年05月19日 33134 0000000 19 MING HSIEN HUANG 000000000000 BANK OF AMERICA,N.A.（美國銀行） US 黃俊凱 2014年02月05日14時47分 32500 985725 20 MING HSIEN HUANG 000000000000 BANK OF AMERICA,N.A.（美國銀行） US 黃俊凱 2014年03月05日15時13分 25000 757500 21 MING HSIEN HUANG 000000000000 BANK OF AMERICA,N.A.（美國銀行） US 黃俊凱 2014年06月04日15時36分 20000 600800 22 MING HSIEN HUANG 000000000000 BANK OF AMERICA,N.A.（美國銀行） US 黃俊凱 2014年07月07日11時59分 30000 898649 23 MING HSIEN HUANG 000000000000 BANK OF AMERICA,N.A.（美國銀行） US 黃俊凱 2014年07月21日11時21分 30000 901650 24 MING HSIEN HUANG 000000000000 BANK OF AMERICA,N.A.（美國銀行） US 吳苡僑 2014年05月30日12時21分 16646.14 500000 25 MING HSIEN HUANG 000000000000 BANK OF AMERICA,N.A.（美國銀行） US 何佳茂 2013年12月30日13時53分 45000 0000000 26 MING HSIEN HUANG 0000000000 TD BANK,N.A. US 張嘉紋 2015年05月18日10時29分 65526.96 0000000 27 MING HSIEN HUANG 0000000000 TD BANK,N.A. US 張嘉紋 2015年10月20日10時35分 61570.92 0000000 28 MING HSIEN HUANG 0000000000 TD BANK,N.A. US 張嘉紋 2015年11月23日11時12分 30612.75 0000000 29 MING HSIEN HUANG 0000000000 TD BANK,N.A. US 莊鵑朱 2014年11月03日13時10分 23000 702956 30 MING HSIEN HUANG 0000000000 TD BANK,N.A. US 莊鵑朱 2015年12月09日12時09分 22815.77 753993 31 MING HSIEN HUANG 0000000000 TD BANK,N.A. US 莊鵑朱 2016年09月23日14時52分 31826.72 0000000 32 MING HSIEN HUANG 0000000000 TD BANK,N.A. US 莊鵑朱 2016年10月26日 31600.57 997251 33 MING HSIEN HUANG 0000000000 TD BANK,N.A. US 黃俊凱 2014年10月06日12時25分 42500 0000000 34 MING HSIEN HUANG 0000000000 TD BANK,N.A. US 黃俊凱 2015年03月06日10時49分 60000 0000000 35 MING HSIEN HUANG 0000000000 TD BANK,N.A. US 黃俊凱 2015年04月07日13時46分 40000 0000000 36 MING HSIEN HUANG 0000000000 TD BANK,N.A. US 黃俊凱 2015年04月29日16時32分 50000 0000000 37 MING HSIEN HUANG 0000000000 TD BANK,N.A. US 盧冠汝 2015年05月18日15時05分 32814.45 999200 38 MING HSIEN HUANG 0000000000 TD BANK,N.A. US 張嘉紋 2016年10月05日13時04分 31811.67 0000000 39 MING HSIEN HUANG 0000000000 TD BANK,N.A. US 賴一龍 2015年07月13日14時39分 30000 932116 40 MING HSIEN HUANG 000000000 JPMORGAN CHASE BANK,N.A.（美國摩根大通銀行） US 賴一龍 2015年07月10日12時36分 30000 931515 41 MING HSIEN HUANG 000000000 JPMORGAN CHASE BANK,N.A.（美國摩根大通銀行） US 賴一龍 2015年08月17日12時06分 60000 0000000 42 MING HSIEN HUANG 000000000 JPMORGAN CHASE BANK,N.A.（美國摩根大通銀行） US 賴一龍 2015年11月03日14時11分 60000 0000000 43 MING HSIEN HUANG 000000000 JPMORGAN CHASE BANK,N.A.（美國摩根大通銀行） US 賴一龍 2015年12月01日15時14分 30000 982841 44 MING HSIEN HUANG 000000000 JPMORGAN CHASE BANK,N.A.（美國摩根大通銀行） US 周芃逸 2013年12月23日15時42分 50000 0000000 45 MING HSIEN HUANG 000000000 JPMORGAN CHASE BANK,N.A.（美國摩根大通銀行） US 張嘉紋 2015年10月08日13時48分 30594 0000000 46 MING HSIEN HUANG 000000000 JPMORGAN CHASE BANK,N.A.（美國摩根大通銀行） US 張嘉紋 2015年12月17日13時33分 0000000 0000000 47 MING HSIEN HUANG 000000000 JPMORGAN CHASE BANK,N.A.（美國摩根大通銀行） US 張嘉紋 2016年03月16日12時57分 60000 0000000 48 MING HSIEN HUANG 000000000 JPMORGAN CHASE BANK,N.A.（美國摩根大通銀行） US 張嘉紋 2016年06月27日12時44分 30693.68 0000000 49 MING HSIEN HUANG 000000000 JPMORGAN CHASE BANK,N.A.（美國摩根大通銀行） US 張嘉紋 2016年10月24日12時31分 39370.08 0000000 50 MING HSIEN HUANG 000000000 JPMORGAN CHASE BANK,N.A.（美國摩根大通銀行） US 何佳茂 2013年05月30日14時57分 30000 901400 51 MING HSIEN HUANG 000000000 JPMORGAN CHASE BANK,N.A.（美國摩根大通銀行） US 何佳茂 2013年07月08日12時37分 25000 755550 52 MING HSIEN HUANG 000000000 JPMORGAN CHASE BANK,N.A.（美國摩根大通銀行） US 何佳茂 2013年07月09日13時08分 30000 905300 53 MING HSIEN HUANG 000000000 JPMORGAN CHASE BANK,N.A.（美國摩根大通銀行） US 何佳茂 2013年11月04日14時14分 20000 589400 54 MING HSIEN HUANG 000000000 JPMORGAN CHASE BANK,N.A.（美國摩根大通銀行） US 莊鵑朱 2013年07月18日12時43分 33355 0000000 55 MING HSIEN HUANG 000000000 JPMORGAN CHASE BANK,N.A.（美國摩根大通銀行） US 莊鵑朱 2014年03月24日14時18分 32600 999338 56 MING HSIEN HUANG 000000000 JPMORGAN CHASE BANK,N.A.（美國摩根大通銀行） US 莊鵑朱 2014年04月17日14時42分 33100 999758 57 MING HSIEN HUANG 000000000 JPMORGAN CHASE BANK,N.A.（美國摩根大通銀行） US 莊鵑朱 2014年04月29日14時01分 33100 0000000 58 MING HSIEN HUANG 000000000 JPMORGAN CHASE BANK,N.A.（美國摩根大通銀行） US 莊鵑朱 2014年07月24日 33300 0000000 59 MING HSIEN HUANG 000000000 JPMORGAN CHASE BANK,N.A.（美國摩根大通銀行） US 莊鵑朱 2014年08月15日12時24分 33300 0000000 60 MING HSIEN HUANG 000000000 JPMORGAN CHASE BANK,N.A.（美國摩根大通銀行） US 莊鵑朱 2014年09月04日 33400.13 0000000 61 MING HSIEN HUANG 000000000 JPMORGAN CHASE BANK,N.A.（美國摩根大通銀行） US 莊鵑朱 2015年02月05日 31700 999501 62 MING HSIEN HUANG 000000000 JPMORGAN CHASE BANK,N.A.（美國摩根大通銀行） US 莊鵑朱 2015年12月09日12時09分 22815.77 750675 63 MING HSIEN HUANG 000000000 JPMORGAN CHASE BANK,N.A.（美國摩根大通銀行） US 黃俊凱 2014年04月27日13時23分 33333 0000000 64 MING HSIEN HUANG 000000000 JPMORGAN CHASE BANK,N.A.（美國摩根大通銀行） US 黃俊凱 2014年05月05日14時37分 30000 904500 65 MING HSIEN HUANG 000000000 JPMORGAN CHASE BANK,N.A.（美國摩根大通銀行） US 黃俊凱 2014年06月05日12時03分 30000 903451 66 MING HSIEN HUANG 000000000 JPMORGAN CHASE BANK,N.A.（美國摩根大通銀行） US 黃俊凱 2014年09月05日11時56分 25000 750175 67 MING HSIEN HUANG 000000000 JPMORGAN CHASE BANK,N.A.（美國摩根大通銀行） US 廖健成 2013年09月25日14時53分 20000 593400 68 MING HSIEN HUANG 000000000 JPMORGAN CHASE BANK,N.A.（美國摩根大通銀行） US 廖健成 2013年09月30日13時46分 20000 593200 69 MING HSIEN HUANG 000000000 JPMORGAN CHASE BANK,N.A.（美國摩根大通銀行） US 郭淑娟 2016年04月11日13時26分 35000 0000000 70 MING HSIEN HUANG 000000000 JPMORGAN CHASE BANK,N.A.（美國摩根大通銀行） US 莊鵑朱 2015年05月08日13時15分 32488.63 0000000 71 MING HSIEN HUANG 000000000 JPMORGAN CHASE BANK,N.A.（美國摩根大通銀行） US 莊鵑朱 2015年07月20日10時21分 64195 0000000 72 MING HSIEN HUANG 000000000 JPMORGAN CHASE BANK,N.A.（美國摩根大通銀行） US 莊鵑朱 2016年09月23日14時44分 31826.72 0000000 73 MING HSIEN HUANG 0000000000 WELLS FARGO BANK,N.A.（美國富國銀行） US 張志偉 2015年12月15日12時21分 20000 657600 74 MING HSIEN HUANG 0000000000 WELLS FARGO BANK,N.A.（美國富國銀行） US 張嘉紋 2016年03月17日12時08分 20014 654484 75 MING HSIEN HUANG 0000000000 WELLS FARGO BANK,N.A.（美國富國銀行） US 張嘉紋 2016年06月27日12時37分 30693.68 0000000 76 MING HSIEN HUANG 0000000000 WELLS FARGO BANK,N.A.（美國富國銀行） US 張嘉紋 2016年10月25日11時41分 39469.53 0000000 77 MING HSIEN HUANG 0000000000 WELLS FARGO BANK,N.A.（美國富國銀行） US 莊鵑朱 2016年11月15日 18424 587173 78 MING HSIEN HUANG 0000000000 WELLS FARGO BANK,N.A.（美國富國銀行） US 黃俊凱 2015年04月08日13時37分 40000 0000000 79 MING HSIEN HUANG 0000000000 WELLS FARGO BANK,N.A.（美國富國銀行） US 黃俊凱 2015年04月29日13時10分 50000 0000000 80* MING HSIEN HUANG 0000000000 WELLS FARGO BANK,N.A.（美國富國銀行） US 黃俊凱 2015年07月02日14時18分 17555 548817 81 MING HSIEN HUANG 0000000000 WELLS FARGO BANK,N.A.（美國富國銀行） US 盧冠汝 2015年05月19日14時01分 32769.36 0000000 82 MING HSIEN HUANG 0000000000 WELLS FARGO BANK,N.A.（美國富國銀行） US 盧冠汝 2015年09月30日15時17分 45519.28 0000000 83 MING HSIEN HUANG 0000000000 WELLS FARGO BANK,N.A.（美國富國銀行） US 郭淑娟 2016年04月11日13時26分 35000 0000000 84 YSIS DOMISIANA TROCHETAVERAS 000000000000 BANK OF AMERICA,N.A.（美國銀行） US 張嘉紋 2016年10月05日13時11分 31811.67 0000000 85 YSIS DOMISIANA TROCHETAVERAS 000000000000 BANK OF AMERICA,N.A.（美國銀行） US 莊鵑朱 2016年09月05日 31668.62  86 YSIS DOMISIANA TROCHETAVERAS 0000000000 TD BANK,N.A. US 張嘉紋 2016年07月26日09時42分 31046.26 0000000 87 YSIS DOMISIANA TROCHETAVERAS 0000000000 TD BANK,N.A. US 莊鵑朱 2016年09月05日 31668.62 997752 88 YSIS DOMISIANA TROCHETAVERAS 0000000000 WELLS FARGO BANK,N.A.（美國富國銀行） US 張嘉紋 2016年07月26日09時48分 31046.26 0000000 89 YSIS DOMISIANA TROCHETAVERAS 0000000000 WELLS FARGO BANK,N.A.（美國富國銀行） US 張嘉紋 2016年10月20日09時39分 31685.67 0000000 90 YSIS DOMISIANA TROCHETAVERAS 0000000000 WELLS FARGO BANK,N.A.（美國富國銀行） US 盧冠汝 2016年09月30日 31841.94 0000000 91 SHIN HWA PENG 0000000000000 WELLS FARGO BANK MIAMIFLORIDA US 賴一龍 2014年02月05日16時00分 30000 91130 92 SHIN HWA PENG 0000000000000 WELLS FARGO BANK MIAMIFLORIDA US 張郡哲 2014年02月05日15時50分 607800 607800 93 SHIN HWA PENG 0000000000000 WELLS FARGO BANK MIAMIFLORIDA US 黃俊凱 2014年04月14日11時10分 50000 0000000 94 SHIN HWA PENG 0000000000000 WELLS FARGO BANK MIAMIFLORIDA US 黃俊凱 2014年05月15日12時00分 50000 0000000 95 SHIN HWA PENG 0000000000000 WELLS FARGO BANK MIAMIFLORIDA US 黃俊凱 2014年08月04日13時27分 52500 0000000 96 SHIN HWA PENG* 0000000000000 WELLS FARGO BANK MIAMIFLORIDA US 黃俊凱 2014年08月26日12時36分 25000 750675 97 SHIN HWA PENG 0000000000000 WELLS FARGO BANK MIAMIFLORIDA US 黃俊凱 2014年08月27日14時15分 25000 749925 98 SHIN HWA PENG 0000000000000 WELLS FARGO BANK MIAMIFLORIDA US 莊鵑朱 2014年04月30日15時17分 33063.31 0000000 99 SHIN HWA PENG 0000000000000 WELLS FARGO BANK MIAMIFLORIDA US 莊鵑朱 2014年08月05日13時03分 33288.95 0000000 100 GRISELDI RAFAELRODRIQUEZ 0000000000 WELLS FARGO BANK,N.A.（美國富國銀行） US 賴一龍 2015年10月15日12時36分 60000 0000000 101 GRISELDI RAFAELRODRIQUEZ 0000000000 WELLS FARGO BANK,N.A.（美國富國銀行） US 賴一龍 2015年12月01日15時05分 30000 982841 102 GRISELDI RAFAELRODRIQUEZ 0000000000 WELLS FARGO BANK,N.A.（美國富國銀行） US 賴一龍 2016年01月12日14時18分 30000 0000000 103 GRISELDI RAFAELRODRIQUEZ 0000000000 WELLS FARGO BANK,N.A.（美國富國銀行） US 張嘉紋 2015年11月30日13時04分 45790.48 0000000 104 GRISELDI RAFAELRODRIQUEZ 0000000000 WELLS FARGO BANK,N.A.（美國富國銀行） US 莊鵑朱 2015年05月25日12時36分 65487.88 0000000 105 GRISELDI RAFAELRODRIQUEZ 0000000000 WELLS FARGO BANK,N.A.（美國富國銀行） US 黃俊凱 2015年06月05日15時31分 52800 0000000 106 GRISELDI RAFAELRODRIQUEZ 0000000000 WELLS FARGO BANK,N.A.（美國富國銀行） US 黃俊凱 2015年06月05日13時04分 50000 0000000 107 GRISELDI RAFAELRODRIQUEZ 0000000000 WELLS FARGO BANK,N.A.（美國富國銀行） US 盧冠汝 2016年08月03日15時52分 32962 0000000 108 GRISELDI RAFAELRODRIQUEZ 000000000 BANCO POPULAR DOMINICANO, C. POR A. DO 賴一龍 2014年08月12日11時28分 30000 902300 109 GRISELDI RAFAELRODRIQUEZ 000000000 BANCO POPULAR DOMINICANO, C. POR A. DO 莊鵑朱 2013年08月02日13時12分 33288.95 0000000 110 GRISELDI RAFAELRODRIQUEZ 000000000 BANCO POPULAR DOMINICANO, C. POR A. DO 黃俊凱 2013年12月06日15時24分 45000 0000000 111 GRISELDI RAFAELRODRIQUEZ 000000000 JPMORGAN CHASE BANK,N.A.（美國摩根大通銀行） US 盧冠汝 2016年08月03日15時52分 30000 952200 112 GRISELDI RAFAELRODRIQUEZ 000000000 JPMORGAN CHASE BANK,N.A.（美國摩根大通銀行） US 廖健成 2016年08月03日15時52分 30000 0000000 113 MING HSIEN HUANG 000000000000 BANK OF AMERICA,N.A.（美國銀行） US 楊子銳 2013年11月19日14時57分 16937.67 500800 114 MING HSIEN HUANG 000000000000 BANK OF AMERICA,N.A.（美國銀行） US 楊子銳 2013年12月27日06時31分 30000 900000 115 MING HSIEN HUANG 000000000 JPMORGAN CHASE BANK,N.A.（美國摩根大通銀行） US 楊子銳 2013年11月19日14時58分 16937.67 500800 116 MING HSIEN HUANG 000000000 JPMORGAN CHASE BANK,N.A.（美國摩根大通銀行） US 張瑀芯 2014年08月25日14時15分 33100 993800 總計（新臺幣）        1億1553萬2621元 

附表五：匯款時間及金額統計表（整理附表四）     編號 姓名 匯款時間 匯款總額（元） 金錢來源 1 莊鵑朱 102年7月至105年11月 00000000 廖品貴 2 吳苡僑 103年5月 500000 廖慕儒 3 張嘉紋 104年5月至105年10月 00000000 莊鵑朱 4 黃俊凱 102年12月至104年7月 00000000 曾耀興 5 何佳茂 102年5月至102年12月 0000000 林孟德 6 周芃逸 102年12月 0000000  7 郭淑娟 105年4月 0000000  8 紀沐妡 104年7月至104年9月 0000000 莊鵑朱 9 賴一龍 103年2月至105年1月 00000000 游朝智 10 廖健成 102年9月至105年8月 0000000 游朝智 11 盧冠汝 104年5月至105年9月 0000000 林高億 12 張志偉 104年12月 657600  總計   000000000  

附表六：犯罪事實欄二行為態樣及所犯法條一覽表            編號 被告 行為態樣 參與年度      所犯法條 競合 罪數    稅則種類 102 103 104 105 106    1 李庭瑋 (1)實際負責人(102年3月19日至106年1月23日) (2)登記負責人(106年1月24日至106年5月15日) 營業稅(以月計，2個月1期，次月15日前申報。例：註記為02，表示該年度1至2月之營業稅，係3月15日前申報) 00 00 00 00 00 00 00 00 00 00 00 00 00 00 00 00 00 00 00 00 00 00 00 02 04 06   (1)稅捐稽徵法第41條、第47條第1項第1款、第2項之公司負責人為納稅義務人以詐術逃漏稅捐 (2)商業會計法第71條第1款之以明知為不實之事項而填製會計憑證(指短開統一發票，除102年4月、105年4月及105年8月之外) (3)同法第71條第4款之故意遺漏會計事項不為記錄致使財務報表發生不實之結果(指漏開統一發票，除103年4月之外)。 (4)刑法第214條之使公務員登載不實事項於公文書等罪嫌等罪嫌。 (1)被告李庭瑋為實際負責人之時期，雖不具商業負責人、主辦及經辦會計人員或依法受託代他人處理會計事務之人員身分，但與被告林冠銘、林子閔、楊捷羽、吳嘉紋等人共同實施犯罪，依刑法第31條第1項規定，就違反商業會計法部分，亦成立共同正犯。 (2)各期之營業稅、營所稅，所犯法條(1)至(4)等罪依刑法第55條想像競合後，從一重之明知為不實之事項而填製會計憑證罪處斷。 (3)依各期之營業稅、營所稅計算罪數，數罪併罰。 31    營利事業所得稅(以年計，次年5月份申報。例：註記為102年打✔，表示為102年度營利事業所得稅，於103年5月份申報，故行為時間為103年5月，下稱營所稅) ✔ ✔ ✔ ✔     2 廖慕儒 負責人(106月5月16日起) 營業稅(月)     00 00 00 00 (1)稅捐稽徵法第41條、第47條第1項第1款、第2項之公司負責人為納稅義務人以詐術逃漏稅捐 (2)商業會計法第71條第1款之以明知為不實之事項而填製會計憑證(指短開統一發票) (3)同法第71條第4款之故意遺漏會計事項不為記錄致使財務報表發生不實之結果(指漏開統一發票)。 (4)刑法第214條之使公務員登載不實事項於公文書等罪嫌。 (1)各期之營業稅，所犯法條(1)至(4)等罪依刑法第55條想像競合後，從一重之明知為不實之事項而填製會計憑證罪處斷。 (2)依各期之營業稅計算罪數，數罪併罰。 4 3 林明達 名義負責人(102年3月25至102年9月8日) 營業稅(月) 04 06 08     (1)稅捐稽徵法第41條、第47條第1項第1款、第2項之公司負責人為納稅義務人以詐術逃漏稅捐 (2)商業會計法第71條第1款之以明知為不實之事項而填製會計憑證(指短開統一發票，除102年4月之外) (3)同法第71條第4款之故意遺漏會計事項不為記錄致使財務報表發生不實之結果(指漏開統一發票，各期均有) (4)刑法第214條之使公務員登載不實事項於公文書等罪嫌。 (1)各期之營業稅，所犯法條(1)至(4)等罪依刑法第55條想像競合後，從一重之明知為不實之事項而填製會計憑證罪處斷。 (2)依各期之營業稅計算罪數，數罪併罰。 3 4 林冠銘 (1)店長 (2)名義負責人(104年5月12日至105年3月8日) (3)車輛登記人頭(102.04、102.08、103.02、103.07、104.01、104.03、104.07) 營業稅(月) 00 00 00 00 00 00 00 00 00 00 00 00 00 00 00 00 00 02 04   (1)稅捐稽徵法第41條、第47條第1項第1款、第2項之公司負責人為納稅義務人以詐術逃漏稅捐(擔任名義負責人期間) (2)商業會計法第71條第1款之以明知為不實之事項而填製會計憑證(指短開統一發票，除102年4月、105年4月之外) (3)同法第71條第4款之故意遺漏會計事項不為記錄致使財務報表發生不實之結果(指漏開統一發票，除103年4月之外) (4)稅捐稽徵法第43條第1項之幫助逃漏稅捐(車輛登記人頭)。 (5)刑法第214條之使公務員登載不實事項於公文書等罪嫌。 (1)被告林冠銘未為名義負責人之時期，雖不具商業負責人、主辦及經辦會計人員或依法受託代他人處理會計事務之人員身分，但與被告李庭瑋、楊捷羽等人共同實施犯罪，依刑法第31條第1項規定，就違反商業會計法部分，亦成立共同正犯。(被告楊捷羽需聽從被告林冠銘指示)。 (2)各期之營業稅、營所稅，所犯法條(1)至(5)等罪依刑法第55條想像競合後，從一重之明知為不實之事項而填製會計憑證罪處斷。 (3)依各期之營業稅、營所稅計算罪數，數罪併罰。 20    營所稅(年)  ✔       5 林子閔 (1)店長(105年3月9日起) (2)車輛登記人頭(103.06、106.03、106.06) 營業稅(月)  06  00 00 00 00 00 00 00 00 00 00 00 (1)商業會計法第71條第1款之以明知為不實之事項而填製會計憑證(指短開統一發票，除105年12月之外) (2)同法第71條第4款之故意遺漏會計事項不為記錄致使財務報表發生不實之結果(指漏開統一發票，各期均有) (3)稅捐稽徵法第43條第1項之幫助逃漏稅捐(車輛登記人頭)。 (4)刑法第214條之使公務員登載不實事項於公文書等罪嫌。 (1)被告林冠子閔雖不具商業負責人、主辦及經辦會計人員或依法受託代他人處理會計事務之人員身分，但與被告李庭瑋、廖慕儒、楊捷羽、張嘉紋等人共同實施犯罪，依刑法第31條第1項規定，就違反商業會計法部分，亦成立共同正犯。(被告楊捷羽、張嘉紋需聽從被告林子閔指示)。 (2)各期之營業稅，所犯法條(1)至(5)等罪(除103年8月僅提供車輛登記人頭外)依刑法第55條想像競合後，從一重之明知為不實之事項而填製會計憑證罪處斷。 (3)103年8月僅提供車輛登記人頭部分，所涉(3)及(4)依刑法第55條之規定，想像競合後，從一重之幫助逃漏稅捐罪處斷。 (4)依各期之營業稅計算罪數，數罪併罰。 12 (11個明知為不實之事項而填製會計憑證或故意遺漏會計事項不為記錄致使財務報表發生不實之結果罪嫌，1個幫助逃漏稅捐罪嫌) 6 楊捷羽 (1)會計(至106年3月間離職) (2)車輛登記人頭(102.10、102.12、103.01、103.09、103.11、103.12、104.06、104.07、104.09、104.10、104.11、104.12、105.05、105.06、105.07、105.08、105.09、105.10、105.11、106.04) 營業稅(月) 00 00 00 00 00 00 00 00 00 00 00 00 00 00 00 00 00 00 00 00 00 00 00 02 04  (1)商業會計法第71條第1款之以明知為不實之事項而填製會計憑證(指短開統一發票，除102年4月、105年4月及105年8月之外) (2)同法第71條第4款之故意遺漏會計事項不為記錄致使財務報表發生不實之結果(指漏開統一發票，除103年4月之外) (3)稅捐稽徵法第43條第1項之幫助逃漏稅捐(車輛登記人頭)。 (4)刑法第214條之使公務員登載不實事項於公文書等罪嫌。 (1)各期之營業稅、營所稅，所犯法條(1)至(4)等罪依刑法第55條想像競合後，從一重之明知為不實之事項而填製會計憑證罪處斷。 (2)依各期之營業稅、營所稅計算罪數，數罪併罰。 28    營所稅(年) ✔ ✔ ✔      7 張嘉紋 會計(106年3月起) 營業稅(月)     00 00 00 00 00 (1)商業會計法第71條第1款之以明知為不實之事項而填製會計憑證(指短開統一發票) (2)同法第71條第4款之故意遺漏會計事項不為記錄致使財務報表發生不實之結果(指漏開統一發票)。 (3)刑法第214條之使公務員登載不實事項於公文書等罪嫌。 (1)各期之營業稅、營所稅，所犯法條(1)至(3)等罪依刑法第55條想像競合後，從一重之明知為不實之事項而填製會計憑證罪處斷。 (2)依各期之營業稅、營所稅計算罪數，數罪併罰。 6    營所稅(年)    ✔     8 吳苡僑 車輛登記人頭(102.05、102.07、104.03、105.08、106.03) 營業稅(月) 06 08  04 08 04 (1)稅捐稽徵法第43條第1項之幫助逃漏稅捐。 (2)刑法第214條之使公務員登載不實事項於公文書等罪嫌。 (1)前開(1)及(2)依刑法第55條之規定，想像競合後，從一重之幫助逃漏稅捐罪處斷。 (2)依各期之營業稅計算罪數，數罪併罰。 5 9 詹凱勛 車輛登記人頭(105.01、105.06、105.07、105.09、105.10、106.03) 營業稅(月)    00 00 00 00 04 (1)稅捐稽徵法第43條第1項之幫助逃漏稅捐。 (2)刑法第214條之使公務員登載不實事項於公文書等罪嫌。 (1)前開(1)及(2)依刑法第55條之規定，想像競合後，從一重之幫助逃漏稅捐罪處斷。 (2)依各期之營業稅計算罪數，數罪併罰。 5 10 陳戎琳 車輛登記人頭(103.02、103.09、103.10、104.02) 營業稅(月)  02 10 02   (1)稅捐稽徵法第43條第1項之幫助逃漏稅捐。 (2)刑法第214條之使公務員登載不實事項於公文書等罪嫌。 (1)前開(1)及(2)依刑法第55條之規定，想像競合後，從一重之幫助逃漏稅捐罪處斷。 (2)依各期之營業稅計算罪數，數罪併罰。 3 11 劉韋岐 車輛登記人頭 (103.07、105.05、105.11、105.12) 營業稅(月)  08  06 12  (1)稅捐稽徵法第43條第1項之幫助逃漏稅捐。 (2)刑法第214條之使公務員登載不實事項於公文書等罪嫌。 (1)前開(1)及(2)依刑法第55條之規定，想像競合後，從一重之幫助逃漏稅捐罪處斷。 (2)依各期之營業稅計算罪數，數罪併罰。 3 12 何政霖 車輛登記人頭(106.03) 營業稅(月)     04 (1)稅捐稽徵法第43條第1項之幫助逃漏稅捐。 (2)刑法第214條之使公務員登載不實事項於公文書等罪嫌。 前開(1)及(2)依刑法第55條之規定，想像競合後，從一重之幫助逃漏稅捐罪處斷。 1 備註 1.營業稅應在單月15日前申報前期(前2個月)，例如106年4、5月之營業稅，係106年6月15日前申報。各該罪數應以申報次數計算。 2.營利事業所得稅應在每年5月1日至5月31日申報上一年度，例如105年度之營利事業所得稅，係106年5月1日至31日。各該罪數應以申報次數計算。 3.立展公司在統一發短開金額之年月(參財政部中區國稅局函復之「立展公司102年至106年間銷售乘人小汽車明細資料(藍色標籤)」)，除102年4月、105年4月及105年8月之外，各期均有短開，此部分參與之公司負責人、會計均涉有商業會計法第71條第1款之以明知為不實之事項而填製會計憑證罪嫌(實際負責人亦屬共同正犯)。           

附表七：立展公司營業稅逃漏稅一覽表       102年至106年間銷售乘人汽車短、漏開統一發票各期漏稅額       所屬年月 銷售額   營業稅額    粉紅籤(漏開) 藍籤(短開) 小計 粉紅籤(漏開) 藍籤(短開) 小計 10204 1,514,286 0 1,514,286 1,428 0 1,428 10206 10,790,476 400,000 11,190,476 14,286 20,000 34,286 10208 17,200,000 114,286 17,314,286 34,287 5,714 40,001 10210 8,115,714 307,619 8,423,333 12,072 15,381 27,453 10212 2,923,810 2,687,900 5,611,710 7,618 134,395 142,013 102年計 40,544,286 3,509,805 44,054,091 69,691 175,490 245,181 10302 7,390,476 1,016,795 8,407,271 17,620 50,840 68,460 10304 0 1,434,619 1,434,619 0 71,731 71,731 10306 1,790,476 1,310,382 3,100,858 0 65,519 65,519 10308 7,104,762 2,092,683 9,197,445 14,762 104,634 119,396 10310 12,038,095 587,143 12,625,238 42,715 29,358 72,073 10312 3,219,048 974,286 4,193,334 7,380 48,714 56,094 103年計 31,542,857 7,415,908 38,958,765 82,477 370,796 453,273 10402 4,150,476 1,457,142 5,607,618 5,143 72,858 78,001 10404 5,533,332 1,552,366 7,085,698 6,905 77,619 84,524 10406 5,338,095 495,238 5,833,333 14,524 24,762 39,286 10408 12,933,334 331,429 13,264,763 163,332 16,571 179,903 10410 11,552,380 990,476 12,542,856 54,796 49,524 104,320 10412 9,133,333 257,143 9,390,476 16,191 12,857 29,048 104年計 48,640,950 5,083,794 53,724,744 260,891 254,191 515,082 10502 5,257,143 990,476 6,247,619 23,810 49,524 73,334 10504 5,991,430 0 5,991,430 17,189 0 17,189 10506 14,238,096 144,762 14,382,858 66,048 7,238 73,286 10508 19,395,239 0 19,395,239 41,357 0 41,357 10510 15,733,333 1,085,714 16,819,047 62,858 54,286 117,144 10512 18,571,428 2,047,619 20,619,047 46,049 102,381 148,430 105年計 79,186,669 4,268,571 83,455,240 257,311 213,429 470,740 10602 21,724,761 361,905 22,086,666 34,334 18,095 52,429 10604 18,180,953 1,800,000 19,980,953 54,764 90,001 144,765 10606 8,761,904 1,057,143 9,819,047 50,952 52,857 103,809 10608 13,476,190 1,819,048 15,295,238 59,167 90,952 150,119 10610 4,971,429 666,667 5,638,096 16,033 33,333 49,366 10612 1,609,524 314,286 1,923,810 42,381 15,714 58,095 106年計 68,724,761 6,019,049 74,743,810 257,631 300,952 558,583 合計 268,639,523 26,297,127 294,936,650 928,001 1,314,858 2,242,859 

附表八：立展公司102年至106年逃漏營利事業所得稅額核估表            單位：新臺幣元 核估營所稅 102年 103年 104年 105年 106年(註) 核估漏報所得額 4,405,409 3,895,876 5,372,474 8,346,140 0 核估應補本稅-j 858,624 1,203,842 1,288,248 1,694,195 1,663,425 核估本稅違章-k 748,919 662,299 913,320 1,418,843 0 核估ARE加徵10%-l 184,866 165,320 0 0 812,143 核估ARE違章-m 184,866 165,320 0 0 0 j+k+l+m核估合計數 1,977,275 2,196,781 2,201,568 3,113,038 2,475,568 說明：逃漏之營利事業所得稅合計(各年度「核估應補本稅」+「核估ARE加徵10%」，106年度尚未申報，未計入)合計858,624+184,866+1,203,842+165,320+1,288,248+1,694,195=5,395,095      註：106年度未屆申報期，僅核估本稅，不核估罰鍰。但仍應計入立展公司107年度應納之營利事業所得稅。      

附表九：106年12月6日及7日搜索扣押所得物品一覽表        編號 查扣物品 數量 單位 查扣地點 所有人 屬性 備註 1 汽車內帳表 4 本 臺中市○○區○○路0段000號 廖慕儒（持有人張嘉紋）   2 汽車買賣登記資料 1 箱     3 汽車買賣合約 1 袋     4 統一發票 1 本     5 汽車過戶登記書 1 袋     6 合作金庫銀行存摺 13 本     7 中國信託銀行存摺 6 本     8 第一銀行存摺 2 本     9 台新銀行存摺 1 本     10 聯邦銀行存摺（另含林建賀、林寰賸印章各1個） 1 本     11 印章（戴佳佩、陳戎琳各1個） 1 本     12 合作金庫銀行金融卡 6 張     13 中國信託商業銀行金融卡 1 張     14 密碼通知書資料 1 袋     15 現金收支簿 1 本     16 會計作業手冊 3 本     17 代銷合約 1 袋     18 支票簿 1 本     19 本票 1 本     20 名間鄉農會信用部支票 27 張     21 汽車買賣資料 2 袋     22 現金新臺幣289萬2000元 1 疊   保全追徵  23 李庭瑋名片 1 盒  廖慕儒（持有人林子閔）   24 Apple桌上型電腦 1 台     25 牌照號碼AUS-7790號BENZ S350型自用小客車 1 輛  立展公司 保全追徵 已變價 26 車身號碼WBAKA410XOC368404號BMW自用小客車 1 輛  偉豪汽車股份有限公司  已發還偉豪汽車股份有限公司具領 27 牌照號碼UK-2898號BMW M2型自用小客車 1 輛  立展公司 保全追徵 已變價 28 牌照號碼AUS-7996號BENZCLA250型）自用小客車 1 輛  立展公司 保全追徵 已變價 29 牌照號碼AWN-0227號自用小客車 1 輛  立展公司 保全追徵 已變價 30 牌照號碼ASP-1188號自用小客車 1 輛  立展公司 保全追徵 已變價 31 AUS-7790車籍、鑰匙（2把） 1 份  立展公司 保全追徵 已變價 32 WBAKA410XOC368404車籍、鑰匙 1 份  偉豪汽車股份有限公司  鑰匙已發還偉豪汽車股份有限公司具領 33 AUK-2898車籍、鑰匙（2把） 1 份  立展公司 保全追徵 已變價 34 AUS-7996車籍、鑰匙（2把） 1 份  立展公司 保全追徵 已變價 35 ASP-1188號行照 1 張  立展公司 保全追徵 已變價 36 AWN-0227鑰匙 1 支  立展公司 保全追徵 已變價 37 立展車行員工歐東翰、陳仲勤、會計張嘉紋電腦鑑驗光碟 3 片  廖慕儒（持有人張嘉紋）   38 Iphone行動電話（門號0000000000、IMEI：000000000000000﹜ 1 支 臺中市○○區○○○○路000號21樓之1 廖慕儒   39 記帳單 1 張 臺中市○○區○○○街00號 李庭瑋   40 立展公司損益表 3 份     41 Iphone行動電話（型號A1530、IMEI：000000000000000 1 支 臺中市○○區○○巷00號    42 Iphone行動電話（型號A1778） 1 支     43 MacBook Air筆電（型號：A1466） 1 台     44 記事本 1 本     45 Iphone 5C行動電話（門號0000000000、IMEI：000000000000000） 1 支 臺中市○○區○○路○○巷00弄00號 林明達   46 Samsung金色J5行動電話（門號0000000000、IMEI：000000000000000/02、000000000000000/02） 1 支 臺中市○○區○○路00巷00號 彭萬馳   47 Iphone金色行動電話（門號0000000000、IMEI：000000000000000﹜ 1 支     48 Iphone金色行動電話（門號0000000000、IMEI：000000000000000） 1 支     49 Iphone玫瑰金行動電話（無SIM卡、IMEI：000000000000000） 1 支     50 外國SIM卡（名稱globe2張、wo1張） 3 張     51 USB隨身碟（HP型號） 1 支     52 中國建設銀行銀聯卡（帳號0000000000000000000號） 1 張     53 台灣大哥大4G卡（門號0000000000、署名：黃馨） 1 張     54 台灣大哥大4G卡（門號0000000000、署名：謝國富） 1 張     55 ADATA隨身碟 1 支     56 台新銀行存摺（帳號00000000000000號） 3 本 臺中市○○區○○路0段000○0號 曾耀興   57 台新銀行提款卡（帳號00000000000000號） 1 張     58 台中商銀存摺（帳號000000000000號） 1 本     59 台中商銀提款卡（帳號000000000000號） 1 張     60 合作金庫銀行存摺（帳號0000000000000號） 1 本     61 中國信託銀行存摺（帳號000000000000號） 1 本     62 Iphone A1687行動電話（含sim卡1張） 1 支     63 Iphone A1778行動電話（含sim卡1張） 1 支     64 Iphone A1688行動電話（含sim卡1張） 1 支     65 Apple筆電（A1278CIMJ98J9DTY3） 1 台     66 Apple筆電（A1466C17M30V3F5V7 1 台     67 護照（曾耀興） 1 本     68 AppleMac電腦 1 台 臺中市○○區○○路00號 楊捷羽   69 Sony隨身碟 1 個     70 身分證影本及大頭照 1 份     71 Iphone（000000000000000） 1 支     72 Iphone（000000000000000） 1 支     73 Iphone（000000000000000） 1 支     74 Ipad（ccqr90wkggk5） 1 台     75 中國信託銀行、國泰世華銀行、合作金庫銀行、彰化銀行、郵局等存摺（柯威志、林尚昱、黃至○、王人○、黃湘○、林孟德、楊捷羽、黃立杰等人） 23 本     76 淘金網STG說明會簡介 1 份     77 IPad（000000000000000） 1 台     78 Ipad（000000000000000） 1 台     79 桌上型電腦 1 台     80 怡薪水袋現金新臺幣1萬7404元 1 份 臺中市○○區○○路00號（馬自達ARR-0288號車輛） 楊捷羽 保全追徵  81 薪水袋現金新臺幣1萬9004元 1 份   保全追徵  82 楊捷羽薪水袋現金5萬4000元 1 份   保全追徵  83 公帳現金15萬2625元 1 份   保全追徵  84 帳冊記事本 1 本     85 帳冊USB 1 支     86 Iphone行動電話（門號0000000000、IMEI：000000000000000） 1 支 臺中市○○區○○路0段○○巷00弄00號 張嘉紋   87 隨身碟 2 個     88 手抄紙 2 張     89 存摺（立展公司、張嘉紋各2本、廖慕儒、楊志賢、鄭國立、張晏端各1本） 8 本     90 新臺幣8萬1225元（紙鈔及硬幣） 1 疊   保全追徵  91 馬幣200元 1 筆   保全追徵  92 公司鑰匙 3 副     93 Iphone 7plus行動電話（門號0000000000、IMEI：000000000000000） 1 支 臺中市○○區○○○街0巷0號 林子閔   94 Iphone行動電話（門號0000000000、IMEI：000000000000000） 1 支 臺中市○○區○○○○路000號21樓之1 吳苡僑   95 Iphone行動電話（無SIM卡、IMEI：000000000000000）       96 新臺幣50萬元 500 張 臺中市○○區○○○○路000號6樓之1 莊鵑朱 保全追徵  97 臺中市第二信用合作社存摺（帳號00000000000000號） 1 本     98 元大銀行存摺（帳號0000000000000號） 1 本     99 國泰世華銀行存摺（帳號000000000000號） 1 本     100 合作金庫銀行存摺（帳號0000000000000） 1 本     101 國泰世華銀行外匯存摺（帳號000000000000號） 1 本     102 Iphone（綠背蓋）行動電話（IMEI：000000000000000） 1 支     103 AsusA007行動電話（IMEI：000000000000000、000000000000000） 1 支     104 Samsung行動電話（IMEI：000000000000000/01、000000000000000/04） 1 支     105 Iphone 7plus行動電話（IMIE:000000000000000、密碼：8888） 1 支     106 Acer筆記型電腦（含電源線、SNID：00000000000） 1 台     107 護照（蔡宏凱） 1 本 雲林縣○○鄉○○村○○00號 蔡宏凱   108 行動電話（含SIM卡） 1 支     109 Iphone 6行動電話（銀、門號0000000000、IMEI：000000000000000） 1 支 臺中市○○區○○○街00號11樓之2（同意搜索） 賴建益   110 護照（賴建益、000000000） 1 本     111 Iphone 6s行動電話（粉、門號0000000000、IMEI：000000000000000） 1 支  陳書萍   112 護照（陳書萍、000000000） 1 本     113 Iphone6行動電話（門號0000000000、IMEI:000000000000000） 1 支 臺中市○○區○○路00號 林宜儒   114 護照（號碼000000000) 1 本     115 三星行動電話（門號0000000000、IMEI：000000000000000） 1 支 台南市○○區○○街0號3樓之2（同意搜索） 陳美華   116 護照（號碼000000000） 1 本     117 行動電話（門號0000000000、IMEI：000000000000000） 1 支 高雄市○○區○○○街0號 田維倫   118 行動電話（門號+0000000000000、IMEI：000000000000000） 1 支     119 行動電話（門號0000000000、IMEI：000000000000000、000000000000000） 1 支     120 護照（田維倫） 1 本     121 Iphone 6s行動電話（門號0000000000、IMEI：000000000000000、密碼110613） 1 支 臺中市○○區○○○街000○0號 蔡旻憲   122 郵局存摺含印鑑（蔡旻憲、帳號00000000000000號） 1 本     123 台中商銀存摺（蔡旻憲、帳號000000000000號） 1 本     124 護照（蔡旻憲） 1 本     125 舊護照（周芃逸） 2 本 臺中市○○區○○路0段0000巷00號 周芃逸（持有人謝金雀）   126 台胞證（周芄逸） 1 本     127 教戰守則 2 張     128 Iphone行動電話（含SIM卡、門號0000000000） 1 支 嘉義市○區○○○路00巷00號（同意搜索） 鄭承霖   129 護照 1 本     130 新臺幣451萬4300元 1 疊 臺中市○○區○○○路0段000號1、2樓保管箱F箱號17606 陳戎琳（李庭瑋） 犯罪所得及保全追徵  131 門牌號碼臺中市○○區○○○街000○0號之建物及所坐落土地 66.67 坪 臺中市○○區○○○街000○0號 李庭瑋 犯罪所得 106年11月23日因買賣移轉登記予謝宏偉，已非屬聲扣裁定標的，故未能為禁止移轉登記。 132 門牌號碼臺中市○○區○○○街00號之建物及所生落土地 110.9 坪 臺中市○○區○○○街00號 陳戎琳（李庭瑋） 犯罪所得及保全追徵 106年12月6日限制登記 133 屏東縣○○鎮○○段00000000地號土地 3448 平方公尺 屏東縣○○鎮○○段00000000地號 陳戎琳（李庭瑋） 犯罪所得及保全追徵 106年12月6日限制登記 134 門牌號碼臺中市○○區○○○街000號3樓之2之建物及所坐落土地 37.04 平方公尺 臺中市○○區○○○街000號3樓之2 薛亦婷（李庭瑋） 犯罪所得及保全追徵 106年12月6日限制登記 135 門牌號碼臺中市○區○○○0段00號11樓之3之建物及所坐落土地 54.2 坪 臺中市○區○○街0段00號11樓之3 吳苡僑（廖慕儒） 犯罪所得及保全追徵 7887建號（全）及坐落基地89地號（持分1311/10萬）已依去函為禁止移轉登記，惟該所查得該門牌號碼之不動產所坐落基地尚有建號7848（持分1359/10萬）、土地持分1/10萬；另在西區麻園頭段2-2地號（持分不詳）為該門牌同棟大樓之建築基地（以上2土地及建物非屬聲扣標的而未查扣） 136 門牌號碼臺中市○○區○○路0段000○0號之建物及所坐落土地 79.95 坪 臺中市○○區○○路0段000○0號 魏素梅（曾耀興） 犯罪所得及保全追徵 106年12月6日限制登記 137 門牌號碼臺中市○○區○○○○路000號6樓之1之建物及所坐落土地 66.82 坪 臺中市○○區○○○○路000號6樓之1 莊鵑朱（廖品貴） 犯罪所得及保全追徵 106年12月6日限制登記 138 門牌號碼臺中市○○區○○○街00號之建物及所坐落土地 90.03 坪 臺中市○○區○○○街00號 莊鵑朱（廖品貴） 犯罪所得及保全追徵 106年12月6日限制登記 139 門牌號碼臺中市○○區○○○○路000號21樓之1之建物及所坐落土地   臺中市○○區○○○○路000號21樓之1 彭富美（廖慕儒） 犯罪所得及保全追徵 106年12月6日限制登記 140 屏東縣○○鎮○○段000地號土地 3447 平方公尺 屏東縣○○鎮○○段000地號土地 廖慕儒 犯罪所得及保全追徵 106年12月6日限制登記 141 門牌號碼臺中市○○區○○○街00號之建物及所坐落土地   臺中市○○區○○○街00號 彭富美（廖慕儒、廖品貴） 犯罪所得及保全追徵 106年12月6日限制登記 
附表十
編號 被告 犯行 主文(含主刑及沒收)   1 廖慕儒 ⑴如犯罪事實欄一 廖慕儒三人以上共同犯詐欺取財罪，共1781罪，各處有期徒刑壹年肆月。　   ⑵如犯罪事實欄一(一) 廖慕儒共同犯修正前洗錢防制法第11條第1項之洗錢罪，處有期徒刑壹年。   ⑶如犯罪事實欄二(附表六) 廖慕儒犯商業會計法第七十一條第一款之填製不實會計憑證罪，共4罪，各處有期徒刑伍月，如易科罰金，均以新臺幣壹仟元折算壹日，應執行有期徒刑捌月，如易科罰金，以新臺幣壹仟元折算壹日。   2 楊捷羽 如犯罪事實欄二(附表六) 楊捷羽犯商業會計法第七十一條第一款之填製不實會計憑證罪，共28罪，各處有期徒刑叁月，如易科罰金，均以新臺幣壹仟元折算壹日，應執行有期徒刑貳年，如易科罰金，以新臺幣壹仟元折算壹日。 3 張嘉紋 ⑴如犯罪事實欄一(一) 張嘉紋共同犯修正前洗錢防制法第11條第2項之洗錢罪，處有期徒刑壹拾月。   ⑵如犯罪事實欄二(附表六) 張嘉紋犯商業會計法第七十一條第一款之填製不實會計憑證罪，共6罪，各處有期徒刑叁月，如易科罰金，均以新臺幣壹仟元折算壹日，應執行有期徒刑陸月，如易科罰金，以新臺幣壹仟元折算壹日。 4 游朝智 ⑴如犯罪事實欄一 游朝智三人以上共同犯詐欺取財罪，共1781罪，各處有期徒刑壹年叁月；扣案記帳本壹本、隨身碟貳個、IPHONE行動電話貳具、蘋果牌筆記型電腦壹台、ACER牌筆電型電腦壹台、現金新臺幣壹佰零玖萬陸仟元、現金新臺幣壹萬壹仟壹佰元、現金新臺幣柒萬肆仟玖佰元，均沒收。   ⑵如犯罪事實欄一(一) 游朝智共同犯修正前洗錢防制法第11條第1項之洗錢罪，處有期徒刑拾壹月。 5 林子閔 ⑴如犯罪事實欄二、附表六 林子閔犯商業會計法第七十一條第一款之填製不實會計憑證罪，共11罪，各處有期徒刑肆月，如易科罰金，均以新臺幣壹仟元折算壹日，應執行有期徒刑壹年貳月，如易科罰金，以新臺幣壹仟元折算壹日。   ⑵如犯罪事實欄二、附表六 林子閔犯稅捐稽徵法第四十三條第一項之幫助逃漏稅捐罪，處拘役叁拾日，如易科罰金，以新臺幣壹仟元折算壹日。 6 吳苡僑 如犯罪事實欄二(附表六) 吳苡僑犯稅捐稽徵法第四十三條第一項之幫助逃漏稅捐罪，共5罪，各處拘役叁拾日，如易科罰金，均以新臺幣壹仟元折算壹日，應執行拘役柒拾日，如易科罰金，以新臺幣壹仟元折算壹日。 7 莊鵑朱 如犯罪事實欄一(一) 莊鵑朱共同犯修正前洗錢防制法第11條第2項之洗錢罪，處有期徒刑壹拾月。 8 林高億 如犯罪事實欄一(一) 林高億共同犯修正前洗錢防制法第11條第2項之洗錢罪，累犯，處有期徒刑拾壹月。 9 盧冠汝 如犯罪事實欄一(一) 盧冠汝共同犯修正前洗錢防制法第11條第2項之洗錢罪，處有期徒刑壹拾月。 10 蔡宏凱 如犯罪事實欄一 蔡宏凱三人以上共同犯詐欺取財罪，共1781罪，各處有期徒刑壹年貳月，應執行有期徒刑叁年，未扣案之犯罪所得新臺幣貳拾叁萬伍仟零捌拾陸元沒收，於全部或一部不能沒收或不宜執行沒收時，追徵其價額。 11 賴建益 如犯罪事實欄一 賴建益三人以上共同犯詐欺取財罪，共1781罪，各處有期徒刑壹年貳月，應執行有期徒刑叁年。 12 陳美華 如犯罪事實欄一 陳美華幫助犯三人以上詐欺取財罪，處有期徒刑陸月。 13 田維綸 如犯罪事實欄一 田維綸幫助犯三人以上詐欺取財罪，處有期徒刑陸月，未扣案之犯罪所得新臺幣伍萬陸仟叁佰捌拾玖元沒收，於全部或一部不能沒收或不宜執行沒收時，追徵其價額。 14 蔡旻憲 如犯罪事實欄一 蔡旻憲三人以上共同犯詐欺取財罪，共1781罪，累犯，各處有期徒刑壹年叁月，應執行有期徒刑叁年貳月，未扣案之犯罪所得新臺幣壹拾玖萬陸佰玖拾叁元沒收，於全部或一部不能沒收或不宜執行沒收時，追徵其價額。 15 鄭承霖 如犯罪事實欄一 鄭承霖三人以上共同犯詐欺取財罪，共1781罪，各處有期徒刑壹年貳月，應執行有期徒刑叁年。 16 劉建政 如犯罪事實欄一 劉建政三人以上共同犯詐欺取財罪，共1781罪，各處有期徒刑壹年貳月，應執行有期徒刑叁年，扣案隨身碟壹個、銀聯卡肆拾捌張、現金新臺幣捌萬元，均沒收。 17 賴一龍 如犯罪事實欄一(一) 賴一龍共同犯修正前洗錢防制法第11條第2項之洗錢罪，處有期徒刑壹拾月。 18 黃漢中 如犯罪事實欄一 黃漢中三人以上共同犯詐欺取財罪，共1781罪，各處有期徒刑壹年貳月，應執行有期徒刑叁年，扣案IPHONE行動電話壹具沒收。 19 葉佑倫 如犯罪事實欄一 葉佑倫三人以上共同犯詐欺取財罪，共1781罪，各處有期徒刑壹年貳月，應執行有期徒刑叁年，扣案IPHONE行動電話壹具、現金貳萬叁仟陸佰元，均沒收。 20 廖健成 如犯罪事實欄一 廖健成三人以上共同犯詐欺取財罪，共1781罪，各處有期徒刑壹年貳月，應執行有期徒刑叁年，扣案現金新臺幣伍仟元、現金新臺幣壹佰陸拾壹萬玖仟元、現金新臺幣貳萬玖仟陸佰元、金鎖片拾壹片，均沒收。 21 林冠銘 如犯罪事實欄二(附表六) 林冠銘犯商業會計法第七十一條第一款之填製不實會計憑證罪，共20罪，各處有期徒刑肆月，如易科罰金，均以新臺幣壹仟元折算壹日，應執行有期徒刑壹年拾月，如易科罰金，以新臺幣壹仟元折算壹日。 22 周芃逸 如犯罪事實欄一 周芃逸三人以上共同犯詐欺取財罪，共1781罪，各處有期徒刑壹年貳月，應執行有期徒刑叁年。 23 黃銥靜 如犯罪事實欄一 黃銥靜三人以上共同犯詐欺取財罪，共1781罪，各處有期徒刑壹年貳月，應執行有期徒刑叁年，未扣案之犯罪所得新臺幣叁拾貳萬肆仟捌佰柒拾捌元沒收，於全部或一部不能沒收或不宜執行沒收時，追徵其價額。 24 陳戎琳 如犯罪事實欄二(附表六) 陳戎琳犯稅捐稽徵法第四十三條第一項之幫助逃漏稅捐罪，共3罪，各處拘役叁拾日，如易科罰金，均以新臺幣壹仟元折算壹日，應執行拘役伍拾日，如易科罰金，以新臺幣壹仟元折算壹日。 25 何政霖 如犯罪事實欄二(附表六) 何政霖犯稅捐稽徵法第四十三條第一項之幫助逃漏稅捐罪，處拘役叁拾日，如易科罰金，以新臺幣壹仟元折算壹日。 26 詹凱勛 如犯罪事實欄二(附表六) 詹凱勛犯稅捐稽徵法第四十三條第一項之幫助逃漏稅捐罪，共5罪，各處拘役叁拾日，如易科罰金，均以新臺幣壹仟元折算壹日，應執行拘役柒拾日，如易科罰金，以新臺幣壹仟元折算壹日。 27 林明達 如犯罪事實欄二(附表六) 林明達犯商業會計法第七十一條第一款之填製不實會計憑證罪，共3罪，各處有期徒刑肆月，如易科罰金，均以新臺幣壹仟元折算壹日，應執行有期徒刑陸月，如易科罰金，以新臺幣壹仟元折算壹日。 28 劉韋岓 如犯罪事實欄二(附表六) 劉韋岓犯稅捐稽徵法第四十三條第一項之幫助逃漏稅捐罪，共3罪，各處拘役叁拾日，如易科罰金，均以新臺幣壹仟元折算壹日，應執行拘役伍拾日，如易科罰金，以新臺幣壹仟元折算壹日。 
附錄本案所犯法條全文
中華民國刑法第210條
偽造、變造私文書，足以生損害於公眾或他人者，處5年以下有
期徒刑。
中華民國刑法第214條
明知為不實之事項，而使公務員登載於職務上所掌之公文書，足
以生損害於公眾或他人者，處3年以下有期徒刑、拘役或5百元以
下罰金。
中華民國刑法第216條
行使第210條至第215條之文書者，依偽造、變造文書或登載不實
事項或使登載不實事項之規定處斷。
中華民國刑法第339條之4
犯第339條詐欺罪而有下列情形之一者，處1年以上7年以下有期
徒刑，得併科1百萬元以下罰金：
一、冒用政府機關或公務員名義犯之。
二、三人以上共同犯之。
三、以廣播電視、電子通訊、網際網路或其他媒體等傳播工具，
    對公眾散布而犯之。
前項之未遂犯罰之。
(修正前)洗錢防制法第11條
有第二條第一款之洗錢行為者，處五年以下有期徒刑，得併科新
臺幣三百萬元以下罰金。
有第二條第二款之洗錢行為者，處七年以下有期徒刑，得併科新
臺幣五百萬元以下罰金。
收集、提供財物或財產上利益，供自己或他人實行下列犯罪之一
，而恐嚇公眾或脅迫政府、外國政府、機構或國際組織者，處一
年以上七年以下有期徒刑，得併科新臺幣一千萬元以下罰金：
一、刑法第一百七十三條第一項、第三項、第一百七十六條準用
    第一百七十三條第一項、第三項、第一百七十八條第一項、
    第三項、第一百八十三條第一項、第四項、第一百八十四條
    第一項、第二項、第五項、第一百八十五條、第一百八十五
    條之一第一項至第五項、第一百八十五條之二、第一百八十
    六條之一第一項、第二項、第四項、第一百八十七條之一、
    第一百八十七條之二第一項、第二項、第四項、第一百八十
    七條之三、第一百八十八條、第一百九十條第一項、第二項
    、第四項、第一百九十條之一第一項至第三項、第一百九十
    一條之一、第一百九十二條第二項、第二百七十一條第一項
    、第二項、第二百七十八條、第三百零二條、第三百四十七
    條第一項至第三項、第三百四十八條、第三百四十八條之一
    之罪。
二、槍砲彈藥刀械管制條例第七條之罪。
三、民用航空法第一百條之罪。
法人之代表人、法人或自然人之代理人、受雇人或其他從業人員
，因執行業務犯前三項之罪者，除處罰行為人外，對該法人或自
然人並科以各該項所定之罰金。但法人之代表人或自然人對於犯
罪之發生，已盡力監督或為防止行為者，不在此限。
犯前四項之罪，於犯罪後六個月內自首者，免除其刑；逾六個月
者，減輕或免除其刑；在偵查或審判中自白者，減輕其刑。
第一項至第三項之罪，於中華民國人民在中華民國領域外犯罪者
，適用之。
商業會計法第71條
商業負責人、主辦及經辦會計人員或依法受託代他人處理會計事
務之人員有下列情事之一者，處5年以下有期徒刑、拘役或科或
併科新臺幣60萬元以下罰金：
一、以明知為不實之事項，而填製會計憑證或記入帳冊。
二、故意使應保存之會計憑證、會計帳簿報表滅失毀損。
三、偽造或變造會計憑證、會計帳簿報表內容或毀損其頁數。
四、故意遺漏會計事項不為記錄，致使財務報表發生不實之結果
    。
五、其他利用不正當方法，致使會計事項或財務報表發生不實之
    結果。
稅捐稽徵法第41條
納稅義務人以詐術或其他不正當方法逃漏稅捐者，處5年以下有
期徒刑、拘役或科或併科新臺幣6萬元以下罰金。
稅捐稽徵法第43條
教唆或幫助犯第41條或第42條之罪者，處3以下有期徒刑、拘役
或科新臺幣6萬元以下罰金。
稅務人員、執行業務之律師、會計師或其他合法代理人犯前項之
罪者，加重其刑至二分之一。
稅務稽徵人員違反第33條規定者，處1萬元以上5萬元以下罰鍰。
稅捐稽徵法第47條
本法關於納稅義務人、扣繳義務人及代徵人應處刑罰之規定，於
下列之人適用之：
一、公司法規定之公司負責人。
二、民法或其他法律規定對外代表法人之董事或理事。
三、商業登記法規定之商業負責人。
四、其他非法人團體之代表人或管理人。
前項規定之人與實際負責業務之人不同時，以實際負責業務之人
為準。